---
title: "NLP_For_Dacon"
output:
  html_document:
    number_sections: true
    fig_caption: true
    toc: true
    fig_width: 5
    fig_height: 4
    theme: cosmo
    highlight: tango
    code_folding: show
editor_options: 
  chunk_output_type: console
---
  
```{r setup, include=FALSE}
knitr::opts_chunk$set(echo = TRUE)
```

> Dacon에서 텍스트 데이터를 중점으로 Pre-Processing을 수행합니다.

```{r load_lib, message=FALSE, warning=FALSE, results='hide'}
library(readr)
library(tidyverse)
library(magrittr)
library(skimr)
library(gridExtra)
```

# Data {.tabset .tabset-fade}

---

## Load & Check

```{r}
# data file path
file_path <- "../input/dacon-food/"
files <- list.files(file_path)
files

train <- read_csv(file.path(file_path, "train.csv")) 
test <- read_csv(file.path(file_path, "test.csv"))
```

```{r}
# 메뉴 데이터 구조 파악하기
train[, 8:10] %>% head() %>% pull(중식메뉴) %>% .[1]

# 중식 메뉴 추출
all_menu <- bind_rows(train, test) %>% 
  select(중식메뉴, 석식메뉴)
```

# 원산지 정보 제거

```{r}
menu_extract <- function(menu_df, meal = "중식메뉴"){
  menu_df %>% 
    pull(meal) %>% # select를 하면 안됨! 주의
    str_replace_all(pattern = '\\(New\\)','') %>% # (New) 표시 삭제
    str_replace_all(pattern = '\\([가-힣:,./]+\\)?','') %>% # 원산지 정보 삭제1
    str_replace_all(pattern = '\\(?[가-힣:,./]+\\)','') %>% # 원산지 정보 삭제2
    str_squish() %>% # 연속된 공백 제거
    as_tibble() -> result
  result
}

## 점심 및 저녁 메뉴 텍스트 프로세싱 (메뉴 추출)
lunch_menu <- menu_extract(all_menu, "중식메뉴")
dinner_menu <- menu_extract(all_menu, "석식메뉴")

# 한줄 한줄이 하루 메뉴 - 문서 (Document)
lunch_menu %<>% 
  mutate(id = row_number()) %>% 
  select(id, value)

library(tidytext)
lunch_menu %>% 
  unnest_tokens(input = value,
                output = word,
                token = "words",
                drop = F) %>% 
  filter(str_count(word) > 1) %>% 
  group_by(id) %>% 
  distinct(word, .keep_all = T) %>% 
  ungroup() %>% 
  select(id, word) -> lunch_menu_token

# lunch_menu_token %>%
#   add_count(word, sort = T) %>% 
#   filter(n <= 500)

lunch_menu_token %>%
  count(id, word, sort = T)


```

## Menu Check

데이터를 각각 확인해줍니다. 각 Column 별로 어떤 데이터가 할당되어 있는지 확인 하고 어떻게 엔지니어링할 것인지 가늠해보는 단계입니다.
```{r}
### V1 - 밥
all1 %>% pull(V1) %>% unique() %>% head() # 밥 / 라이스 / 덮밥
str_split_fixed(all1$V1,pattern = '\\/',n=3) %>% head()

### V2 - 국 / 탕 / 찌개
all1 %>% pull(V2) %>% unique() %>% head() # 밥 원산지 / 국 / 탕 / 찌개

### V3 - Main
all1 %>% pull(V3) %>% unique() %>% head()

### V4 - sub_main
all1 %>% pull(V4) %>% unique() %>% head()

### V5 나물/김치/무침/조림/디저트
all1 %>% pull(V5) %>% unique() %>% head()

### V6 김치/디저트/ 무침 샐러드
all1 %>% pull(V6) %>% unique() %>% head()

### V7 김치/샐러드/디저트/샐러드/나물/무침/구이...
all1 %>% pull(V7) %>% unique() %>% head()

### V8 김치 /샐러드 / 디저트
all1 %>% pull(V8) %>% unique() %>% head()

```

- 잘 보시면 아시겠지만, 첫번 째는 밥류, 두 번재는 국류 등으로 나름의 순서가 정해져 있습니다. 그래서 이 순서를 잘 이용하면 굳이 모든 데이터를 형태소 단위로 풀어헤치지 않아도 좋을 것 같습니다.
- V5~V8까지는 메뉴가 섞이기 시작합니다. 이것을 조금 분리해서 정리해 줄 필요가 있어보입니다.

## Menu split

### Menu split - V5 ~ V8 정리

```{r}
all1 %>% 
  unite('mess_menu',V5:V8, sep='_') %>% 
  mutate(
    # 김치 겉절이 깍두기 등
    kimchi = str_extract(mess_menu, pattern = "[가-힣]+김치|[가-힣]+두기|[가-힣]+겉절이+|[가-힣]+박지"),
    # 요구르트 식혜 과일류
    desert = str_extract(mess_menu, pattern = "요구르트|[가-힣]+D|[가-힣]*음료|[가-힣]*호떡|식혜|청포도|바나나|복숭아|오렌지|수박|[가-힣]*토마토|[가-힣]+주스|[가-힣]*아이스티|[가-힣]+빵|[가-힣]*케익|요플레|[가-힣]*츄러스|[가-힣]*화채"),
    # ~ 샐러드
    salad = str_extract(mess_menu, pattern = "[가-힣]*샐러드"),
    # 조림 무침 나물 볶음 등
    sub_main = str_extract(mess_menu, pattern = "[가-힣]*생채|[가-힣]*무침|[가-힣]*나물|[가-힣]*볶음|[가-힣]*구이|[가-힣]*찜|[가-힣*]+쌈|[가-힣]*조림|[가-힣]*잎지|[가-힣*]*초장|[가-힣]*감자|[가-힣]*고구마|[가-힣]*두부|[가-힣]*말랭이|[가-힣]*파래김|[가-힣]*떡볶이|[가-힣]*부추전|[가-힣]*숙회|[가-힣]*스틱|탕평채|[가-힣]*냉채|[가-힣*]*양념장|[가-힣*]*잡채")
  ) %>% 
  select(일자, V1:V4, kimchi, desert, salad, sub_main) -> all1
```
- 정규표현식의 도움을 많이 받았습니다. 그리고 위에 언급드린 사이트를 잘 활용하세요!
- `unite`함수는 컬럼에 흩어진 문자열을 다시 `_`을 delimeter로 하여 묶어주는 역할을 합니다.
- `str_extract`를 사용해서 패턴과 일치하는 문자열을 뽑아냈습니다. 간단히 설명하자면, 김치로 끝나거나 두기, 겉절이로 끝나는 단어들은 다 김치로 넣는 식입니다.
- 똑같은 방식으로 ** kimchi, desert, salad, sub_main** 를 만들었습니다.

### Menu split - 메인 메뉴들과 합치기

```{r}
all1 %>% 
  mutate(rice1 = str_split_fixed(V1,pattern = '\\/',n=3) %>% .[,1],
         rice2 = str_split_fixed(V1,pattern = '\\/',n=3) %>% .[,2],
         rice3 = str_split_fixed(V1,pattern = '\\/',n=3) %>% .[,3],
         stew = V2,
         main = V3,
         sub_main1 = V4,
         sub_main2 = sub_main
  ) %>% 
  select(-c(V1:V4),sub_main) -> all_lunch
```
- `str_split_fixed`의 경우에는 n=3으로 할 경우 데이터를 3개의 열을 가진 matrix 형태로 쪼개줍니다. 이렇게 한 이유는 밥은 예를 들어서, 쌀밥/잡곡밥/곤드레밥 식으로 나누어져 있는 경우가 있기 때문입니다.
- 그외 stew, main 등은 잘 정리해서 all_lunch 안에 집어 넣습니다.

## Menu Check 2

```{r}
all_lunch %>%
  mutate_all(na_if,"") %>% # ''이면 NA로 치환 
  skim() # sub_main : 0.89 / salad : 0.162 / desert : 0.2 / kimchi : 0.995 / rice1 : 0.837 / rice2 : 0.131, stew : 0.999, sub_main2 : 0.890 

# NA이거나 ''인 값들은 치환
all_lunch %>% 
  mutate_all(na_if,"") %>% # ''이면 NA로 치환 
  replace(is.na(.), '미제공') -> all_lunch # 값이 없으면 미제공으로 모두 치환
# replace_na(list(salad = '미제공',desert = '미제공',sub_main='미제공', kimchi='미제공'))

```
- `mutate_all(na_if,")`를 사용하면 공백으로 들어와 있는 모든 값을 NA로 치환합니다.
- `replace`함수를 사용해서 NA인 것들을 다시 '미제공'이라는 값으로 모두 바꿔줬습니다.

## Menu Feature Engineering

이제부터는 정규표현식이 제대로 쓰입니다. 분류한 기준은 처음에는 조금 뒤죽박죽이지만, 뒤에는 **재료**와 **조리방법**으로 분할하는 방법을 생각했습니다. 이 부분은 얼마나 세부적으로 메뉴를 나누느냐에 따라서 성능이 갈릴 것이라고 예측이 가능합니다. 따라서 좋은 점수를 얻으려면 메뉴를 조금 세분화하는 노가다 작업도 필요한 것 같습니다. :-)

```{r}
all_lunch %>% 
  mutate(
    # 메인종류 1
    main_type_1 =
      case_when(
        grepl(pattern = '바베큐|장육|수육|족발|차돌|폭립|후라이드|윙|육전|보쌈|너비아니|장조림|떡갈비|고기|육|돈육|닭|치킨|목살|불고기|돈|함박|오리|쇠|소고|소세지|갈비|삼겹|삽겹|깐풍|유린기|미트', x = main) ~ '육류',
        grepl(pattern = '산슬|골뱅이|해물|장어|연어|새우|고등어|삼치|쭈꾸미|꽁치|어|주꾸미|문어|갈치|가자미|낙지|굴비|조기|생선|임연수|동태|명태|코다리', x = main) ~ '해산물',
        TRUE ~ '기타'),
    #메인종류 2
    main_type_2 = 
      case_when(
        grepl(pattern = '특식', x = rice1) ~ '특식',
        main_type_1 == '육류' & grepl(pattern = '바베큐|장육|수육|폭립|차돌|족발|보쌈|돼지|제육|돈육|[^소]불고기|돈|목살|돼지갈비|삼겹|깐풍|유린기|탕수육|두루치기|등갈비|동파육', x = main) ~ '돼지고기',
        main_type_1 == '육류' & grepl(pattern = '장조림|떡갈비|언양식|소고기|쇠|소불고기|쇠|쇠고기|우육|소갈비', x = main) ~ '소고기',
        main_type_1 == '육류' & grepl(pattern = '후라이드|윙|닭|치킨', x = main) ~ '닭고기',
        main_type_1 == '육류' & grepl(pattern = '오리', x = main) ~ '오리고기',
        main_type_1 == '육류' & grepl(pattern = '미트|소세지|너비아니|함박|완자', x = main) ~ '가공육',
        main_type_1 == '해산물' & grepl(pattern = '연어|장어|열기|고등어|삼치|꽁치|갈치|가자미|굴비|조기|생선|임연수|동태|명태|코다리', x = main) ~ '생선',
        main_type_1 == '해산물' & grepl(pattern = '골뱅이|낙지|오징어|쭈꾸미|주꾸미|문어', x = main) ~ '오징어류',
        main_type_1 == '해산물' & grepl(pattern = '산슬|해물전|찜|홍어|새우|누룽지|볶음|탕수|까스', x = main) ~ '조리해산물',
        TRUE ~ '기타'),
    #조리 방법
    main_cook_type = 
      case_when(
        grepl(pattern = '[가-힣]*무침',x = main) ~ '무침',
        grepl(pattern = '[가-힣]*구이',x = main) ~ '구이',
        grepl(pattern = '[가-힣]*전',x = main) ~ '전',
        grepl(pattern = '[가-힣]*조림',x = main) ~ '조림',
        grepl(pattern = '[가-힣]*볶음',x = main) ~ '볶음',
        grepl(pattern = '[가-힣]*떡볶이',x = main) ~ '떡볶이',
        grepl(pattern = '[가-힣]*샐러드',x = main) ~ '샐러드',
        grepl(pattern = '[가-힣]*말이',x = main) ~ '말이',
        grepl(pattern = '[가-힣]*잡채',x = main) ~ '잡채',
        grepl(pattern = '[가-힣]*냉채',x = main) ~ '냉채',
        grepl(pattern = '[가-힣]*찜',x = main) ~ '찜',
        grepl(pattern = '[가-힣]*프리타타',x = main) ~ '프리타타',
        grepl(pattern = '[가-힣]*생채',x = main) ~ '생채',
        grepl(pattern = '[가-힣*&]*장|[가-힣*&]*장',x = main) ~ '양념/장/소스',
        grepl(pattern = '가-힣]*쌈',x = main) ~ '쌈',
        TRUE ~ '기타'
      ),
    # 밥 종류
    rice_type =
      case_when(
        grepl(pattern = '[가-힣]*비빔밥',x = rice1) ~ '비빔밥',
        grepl(pattern = '[가-힣]*볶음밥',x = rice1) ~ '볶음밥',
        grepl(pattern = '[가-힣]*영양밥',x = rice1) ~ '영양밥',
        grepl(pattern = '[가-힣]*콩나물밥|[가-힣]*곤드레밥',x = rice1) ~ '콩나물/곤드레밥',
        grepl(pattern = '[가-힣*]*장',x = rice1) ~ '양념장+밥',
        grepl(pattern = '[가-힣]*덮밥|[가-힣]*라이스',x = rice1) ~ '덮밥',
        TRUE ~ '밥'),
    # 국 종류
    stew_type = 
      case_when(
        grepl(pattern = '[가-힣]*장국',x = stew) ~ '장국',
        grepl(pattern = '[가-힣]*무국',x = stew) ~ '무국',
        grepl(pattern = '[가-힣]*찌개',x = stew) ~ '찌개',
        grepl(pattern = '[가-힣]*탕',x = stew) ~ '탕',
        grepl(pattern = '[가-힣]*개장',x = stew) ~ '개장',
        grepl(pattern = '[가-힣]*냉국',x = stew) ~ '냉국',
        grepl(pattern = '[가-힣]*미역국',x = stew) ~ '미역국',
        grepl(pattern = '[가-힣]*나물국',x = stew) ~ '나물국',
        grepl(pattern = '[가-힣]*맑은국',x = stew) ~ '맑은국',
        grepl(pattern = '[가-힣]*북어',x = stew) ~ '북어',
        TRUE ~ '기타국'),
    #서브 메인 타입
    sub_main1_type=
      case_when(
        grepl(pattern = '고기|치킨|돈육|닭|미트볼|소세지|함박|햄|소시지|비엔|동그랑땡',x = sub_main1) ~ '육류',
        grepl(pattern = '메추리알|계란|두부',x = sub_main1) ~ '계란/두부',
        grepl(pattern = '굴비|고등어|꽁치|골뱅이|맛살|임연수|갈치|동태|참치|멸치|삼치|홍어|황태|명태',x = sub_main1) ~ '생선류',
        grepl(pattern = '쭈꾸미|주꾸미|문어|오징어|해물|해파리',x = sub_main1) ~ '오징어류',
        grepl(pattern = '만두|어묵|',x = sub_main1) ~ '만두|어묵',
        grepl(pattern = '감자|고구마|옥수수|과일|야채|호박|도라지|무말|브로컬리|녹두|꽈리|고추|콩나물|김치', x= sub_main1) ~ '야채/채소',
        TRUE ~ '기타'
      ),
    #서브 메인 조리 방법
    sub_main1_cook_type =
      case_when(
        grepl(pattern = '[가-힣]*무침',x = sub_main1) ~ '무침',
        grepl(pattern = '[가-힣]*구이',x = sub_main1) ~ '구이',
        grepl(pattern = '[가-힣]*전',x = sub_main1) ~ '전',
        grepl(pattern = '[가-힣]*조림',x = sub_main1) ~ '조림',
        grepl(pattern = '[가-힣]*볶음',x = sub_main1) ~ '볶음',
        grepl(pattern = '[가-힣]*떡볶이',x = sub_main1) ~ '떡볶이',
        grepl(pattern = '[가-힣]*샐러드',x = sub_main1) ~ '샐러드',
        grepl(pattern = '[가-힣]*말이',x = sub_main1) ~ '말이',
        grepl(pattern = '[가-힣]*잡채',x = sub_main1) ~ '잡채',
        grepl(pattern = '[가-힣]*냉채',x = sub_main1) ~ '냉채',
        grepl(pattern = '[가-힣]*찜',x = sub_main1) ~ '찜',
        grepl(pattern = '[가-힣]*프리타타',x = sub_main1) ~ '프리타타',
        grepl(pattern = '[가-힣]*생채',x = sub_main1) ~ '생채',
        grepl(pattern = '[가-힣*&]*장|[가-힣*&]*소스',x = sub_main1) ~ '양념/장/소스',
        grepl(pattern = '[가-힣]*쌈',x = sub_main1) ~ '쌈',
        TRUE ~ '기타'
      )
  ) %>% 
  select(일자,rice_type,stew_type,main_type_1,main_type_2,main_cook_type,
           sub_main1_type,sub_main1_cook_type, sub_main2,kimchi,desert,salad)-> all_lunch2 


```

- 저는 밥의 종류, 국의 종류, 메인디쉬의 종류, 조리 방법, 서브 메인 디쉬의 종류와 조리 방법을 선택해서 작업을 했습니다. 보통 밥과 국(탕), 메인디쉬, 서브메인디쉬 정도만 보고서 그 날 밥이 맛있을지 없을지는 판단 가능하다고 봅니다.
- `case_when`함수와 `grepl`함수를 사용해서 메뉴를 골랐습니다. `grepl`함수는 일치하는 문자열이 있으면 TRUE, 없으면 FALSE를 반환하는 논리함수입니다.

```{r}
colnames(all_lunch2)[-1] <- paste("lunch", colnames(all_lunch2)[-1], sep = "_")

all_lunch2 %>% colnames()
```

- 점심이라고 특정해주기 위해서 **lunch_**라는 suffix를 븥여줬습니다.

# 석식메뉴

---

석식메뉴도 점심과 똑같은 로직을 반복해줍니다. 
```{r}

## 석식메뉴 프로세싱 (데이터 분할)
all %>% 
  pull(석식메뉴) %>%
  str_replace_all(pattern = '\\([가-힣:,./]+\\)?','') %>% # 원산지 정보 삭제1
  str_replace_all(pattern = '\\(?[가-힣:,./]+\\)','') %>% # 원산지 정보 삭제2
  # str_replace_all(pattern = '\\<[가-힣:,./]+\\>','') %>% # 불필요 정보 삭제
  str_replace_all(pattern = '  ',' ') %>% # 공백 두 개는 하나로
  str_split(pattern='\\s', simplify = T) %>% # simplify = T -> Matrix로 변환
  as.tibble()-> all2

### 일자와 하나로 합치기
all2 <- bind_cols(all %>% select(일자), all2)


### v5~v8이 너무 메뉴가 섞여있음
### 김치 / 디저트 / 샐러드 / 서브메인으로 분할
all2 %>% 
  unite('mess_menu',V5:V8, sep='_') %>% 
  mutate(
    # 김치 겉절이 깍두기 등
    kimchi = str_extract(mess_menu, pattern = "[가-힣]+김치|[가-힣]+두기|[가-힣]+겉절이+|[가-힣]+박지"),
    # 요구르트 식혜 과일류
    desert = str_extract(mess_menu, pattern = "요구르트|[가-힣]+D|[가-힣]*음료|[가-힣]*호떡|식혜|청포도|바나나|복숭아|오렌지|수박|[가-힣]*토마토|[가-힣]+주스|[가-힣]*아이스티|[가-힣]+빵|[가-힣]*케익|요플레|[가-힣]*츄러스|[가-힣]*화채"),
    # ~ 샐러드
    salad = str_extract(mess_menu, pattern = "[가-힣]*샐러드"),
    # 조림 무침 나물 볶음 등
    sub_main = str_extract(mess_menu, pattern = "[가-힣]*생채|[가-힣]*무침|[가-힣]*나물|[가-힣]*볶음|[가-힣]*구이|[가-힣]*찜|[가-힣*]+쌈|[가-힣]*조림|[가-힣]*잎지|[가-힣*]*초장|[가-힣]*감자|[가-힣]*고구마|[가-힣]*두부|[가-힣]*말랭이|[가-힣]*파래김|[가-힣]*떡볶이|[가-힣]*부추전|[가-힣]*숙회|[가-힣]*스틱|탕평채|[가-힣]*냉채|[가-힣*]*양념장|[가-힣*]*잡채")
  ) %>% 
  select(일자, V1:V4, kimchi, desert, salad, sub_main) -> all2

## 밥,국, main,sub_main, sub_main2, 김치, 샐러드, 디저트로 분류

all2 %>% 
  mutate(rice1 = str_split_fixed(V1,pattern = '\\/',n=3) %>% .[,1],
         rice2 = str_split_fixed(V1,pattern = '\\/',n=3) %>% .[,2],
         rice3 = str_split_fixed(V1,pattern = '\\/',n=3) %>% .[,3],
         stew = V2,
         main = V3,
         sub_main1 = V4,
         sub_main2 = sub_main
  ) %>% 
  select(-c(V1:V4),sub_main) -> all_dinner

all_dinner %>%
  mutate_all(na_if,"") %>% # ''이면 NA로 치환 
  skim() 

# NA이거나 ''인 값들은 치환
all_dinner %>% 
  mutate_all(na_if,"") %>% # ''이면 NA로 치환 
  replace(is.na(.), '미제공') -> all_dinner # 값이 없으면 미제공으로 모두 치환
# replace_na(list(salad = '미제공',desert = '미제공',sub_main='미제공', kimchi='미제공'))


# 메뉴 Feature Engineering
all_dinner %>% 
  mutate(
    # 메인종류 1
    main_type_1 =
      case_when(
        grepl(pattern = '바베큐|장육|수육|족발|차돌|폭립|후라이드|윙|육전|보쌈|너비아니|장조림|떡갈비|고기|육|돈육|닭|치킨|목살|불고기|돈|함박|오리|쇠|소고|소세지|갈비|삼겹|삽겹|깐풍|유린기|미트', x = main) ~ '육류',
        grepl(pattern = '산슬|골뱅이|해물|장어|연어|새우|고등어|삼치|쭈꾸미|꽁치|어|주꾸미|문어|갈치|가자미|낙지|굴비|조기|생선|임연수|동태|명태|코다리', x = main) ~ '해산물',
        TRUE ~ '기타'),
    #메인종류 2
    main_type_2 = 
      case_when(
        grepl(pattern = '특식', x = rice1) ~ '특식',
        main_type_1 == '육류' & grepl(pattern = '바베큐|장육|수육|폭립|차돌|족발|보쌈|돼지|제육|돈육|[^소]불고기|돈|목살|돼지갈비|삼겹|깐풍|유린기|탕수육|두루치기|등갈비|동파육', x = main) ~ '돼지고기',
        main_type_1 == '육류' & grepl(pattern = '장조림|떡갈비|언양식|소고기|쇠|소불고기|쇠|쇠고기|우육|소갈비', x = main) ~ '소고기',
        main_type_1 == '육류' & grepl(pattern = '후라이드|윙|닭|치킨', x = main) ~ '닭고기',
        main_type_1 == '육류' & grepl(pattern = '오리', x = main) ~ '오리고기',
        main_type_1 == '육류' & grepl(pattern = '미트|소세지|너비아니|함박|완자', x = main) ~ '가공육',
        main_type_1 == '해산물' & grepl(pattern = '연어|장어|열기|고등어|삼치|꽁치|갈치|가자미|굴비|조기|생선|임연수|동태|명태|코다리', x = main) ~ '생선',
        main_type_1 == '해산물' & grepl(pattern = '골뱅이|낙지|오징어|쭈꾸미|주꾸미|문어', x = main) ~ '오징어류',
        main_type_1 == '해산물' & grepl(pattern = '산슬|해물전|찜|홍어|새우|누룽지|볶음|탕수|까스', x = main) ~ '조리해산물',
        TRUE ~ '기타'),
    #조리 방법
    main_cook_type = 
      case_when(
        grepl(pattern = '[가-힣]*무침',x = main) ~ '무침',
        grepl(pattern = '[가-힣]*구이',x = main) ~ '구이',
        grepl(pattern = '[가-힣]*전',x = main) ~ '전',
        grepl(pattern = '[가-힣]*조림',x = main) ~ '조림',
        grepl(pattern = '[가-힣]*볶음',x = main) ~ '볶음',
        grepl(pattern = '[가-힣]*떡볶이',x = main) ~ '떡볶이',
        grepl(pattern = '[가-힣]*샐러드',x = main) ~ '샐러드',
        grepl(pattern = '[가-힣]*말이',x = main) ~ '말이',
        grepl(pattern = '[가-힣]*잡채',x = main) ~ '잡채',
        grepl(pattern = '[가-힣]*냉채',x = main) ~ '냉채',
        grepl(pattern = '[가-힣]*찜',x = main) ~ '찜',
        grepl(pattern = '[가-힣]*프리타타',x = main) ~ '프리타타',
        grepl(pattern = '[가-힣]*생채',x = main) ~ '생채',
        grepl(pattern = '[가-힣*&]*장|[가-힣*&]*장',x = main) ~ '양념/장/소스',
        grepl(pattern = '가-힣]*쌈',x = main) ~ '쌈',
        TRUE ~ '기타'
      ),
    # 밥 종류
    rice_type =
      case_when(
        grepl(pattern = '[가-힣]*비빔밥',x = rice1) ~ '비빔밥',
        grepl(pattern = '[가-힣]*볶음밥',x = rice1) ~ '볶음밥',
        grepl(pattern = '[가-힣]*영양밥',x = rice1) ~ '영양밥',
        grepl(pattern = '[가-힣]*콩나물밥|[가-힣]*곤드레밥',x = rice1) ~ '콩나물/곤드레밥',
        grepl(pattern = '[가-힣*]*장',x = rice1) ~ '양념장+밥',
        grepl(pattern = '[가-힣]*덮밥|[가-힣]*라이스',x = rice1) ~ '덮밥',
        TRUE ~ '밥'),
    # 국 종류
    stew_type = 
      case_when(
        grepl(pattern = '[가-힣]*장국',x = stew) ~ '장국',
        grepl(pattern = '[가-힣]*무국',x = stew) ~ '무국',
        grepl(pattern = '[가-힣]*찌개',x = stew) ~ '찌개',
        grepl(pattern = '[가-힣]*탕',x = stew) ~ '탕',
        grepl(pattern = '[가-힣]*개장',x = stew) ~ '개장',
        grepl(pattern = '[가-힣]*냉국',x = stew) ~ '냉국',
        grepl(pattern = '[가-힣]*미역국',x = stew) ~ '미역국',
        grepl(pattern = '[가-힣]*나물국',x = stew) ~ '나물국',
        grepl(pattern = '[가-힣]*맑은국',x = stew) ~ '맑은국',
        grepl(pattern = '[가-힣]*북어',x = stew) ~ '북어',
        TRUE ~ '기타국'),
    #서브 메인 타입
    sub_main1_type=
      case_when(
        grepl(pattern = '고기|치킨|돈육|닭|미트볼|소세지|함박|햄|소시지|비엔|동그랑땡',x = sub_main1) ~ '육류',
        grepl(pattern = '메추리알|계란|두부',x = sub_main1) ~ '계란/두부',
        grepl(pattern = '굴비|고등어|꽁치|골뱅이|맛살|임연수|갈치|동태|참치|멸치|삼치|홍어|황태|명태',x = sub_main1) ~ '생선류',
        grepl(pattern = '쭈꾸미|주꾸미|문어|오징어|해물|해파리',x = sub_main1) ~ '오징어류',
        grepl(pattern = '만두|어묵|',x = sub_main1) ~ '만두|어묵',
        grepl(pattern = '감자|고구마|옥수수|과일|야채|호박|도라지|무말|브로컬리|녹두|꽈리|고추|콩나물|김치', x= sub_main1) ~ '야채/채소',
        TRUE ~ '기타'
      ),
    #서브 메인 조리 방법
    sub_main1_cook_type =
      case_when(
        grepl(pattern = '[가-힣]*무침',x = sub_main1) ~ '무침',
        grepl(pattern = '[가-힣]*구이',x = sub_main1) ~ '구이',
        grepl(pattern = '[가-힣]*전',x = sub_main1) ~ '전',
        grepl(pattern = '[가-힣]*조림',x = sub_main1) ~ '조림',
        grepl(pattern = '[가-힣]*볶음',x = sub_main1) ~ '볶음',
        grepl(pattern = '[가-힣]*떡볶이',x = sub_main1) ~ '떡볶이',
        grepl(pattern = '[가-힣]*샐러드',x = sub_main1) ~ '샐러드',
        grepl(pattern = '[가-힣]*말이',x = sub_main1) ~ '말이',
        grepl(pattern = '[가-힣]*잡채',x = sub_main1) ~ '잡채',
        grepl(pattern = '[가-힣]*냉채',x = sub_main1) ~ '냉채',
        grepl(pattern = '[가-힣]*찜',x = sub_main1) ~ '찜',
        grepl(pattern = '[가-힣]*프리타타',x = sub_main1) ~ '프리타타',
        grepl(pattern = '[가-힣]*생채',x = sub_main1) ~ '생채',
        grepl(pattern = '[가-힣*&]*장|[가-힣*&]*소스',x = sub_main1) ~ '양념/장/소스',
        grepl(pattern = '[가-힣]*쌈',x = sub_main1) ~ '쌈',
        TRUE ~ '기타'
      ) 
  ) %>% 
  select(일자,rice_type,stew_type,main_type_1,main_type_2,main_cook_type,
           sub_main1_type,sub_main1_cook_type, sub_main2,kimchi,desert,salad) -> all_dinner2

colnames(all_dinner2)[-1] <- paste("dinner", colnames(all_dinner2)[-1], sep = "_")

all_dinner2

```

# 중식 석식 합치기

---

마지막으로 중식과 석식을 **일자** 기준으로 원본 데이터에 `left_join`합니다.
```{r}
all %>% 
  select(-c(석식메뉴,중식메뉴)) %>% 
  left_join(all_lunch2, by = '일자') %>% 
  left_join(all_dinner2, by = '일자') -> all_final

### data check
all_final %>% skim()
colnames(all_final)

```

# 간단한 EDA

---

간단한 EDA로 지금까지 만든 데이터를 살펴보겠습니다.

```{r}
## Hist : 중식계
all_final[1:nrow(train), ] %>% 
  ggplot(aes(x=중식계)) +
  geom_histogram()
```


```{r, message=FALSE, warning=FALSE, results='hide'}

## Bar Chart: Main - 중식계
v1 <- all_final[1:nrow(train), ] %>% 
  ggplot(aes(x = as.factor(lunch_main_type_1), y=중식계))+
  geom_bar(stat = 'summary', fun.y = 'mean')

v2 <- all_final[1:nrow(train), ] %>% 
  ggplot(aes(x = as.factor(lunch_main_type_2), y=중식계))+
  geom_bar(stat = 'summary', fun.y = 'mean')

## Bar Chart : rice, submain - 중식계
v3 <- all_final[1:nrow(train), ] %>% 
  ggplot(aes(x = as.factor(lunch_rice_type), y=중식계))+
  geom_bar(stat = 'summary', fun.y = 'mean')

v4 <- all_final[1:nrow(train), ] %>% 
  ggplot(aes(x = as.factor(lunch_sub_main1_type), y=중식계))+
  geom_bar(stat = 'summary', fun.y = 'mean')

```

```{r}
grid.arrange(v1,v2,v3,v4, ncol=1)
```

# 결론

---

## 정규표현식이 핵심이다.
이번 분석에서는 거의 정규표현식과 `stringr`패키지를 중점적으로 사용한 것 같습니다. 결국 머신러닝을 하기 위해서는 NLP로 모든 형태소 단위로 푸는 방법보다 위에서 수행한 방법처럼 조금 더 간단한 방법이 선행되어야 할 것 같네요. 그 외 NLP를 활용해서 tabular 데이터를 만들 수 있는 좋은 예가 있으면 공유 부탁드립니다.

## 텍스트 데이터는 노가다와 성능이 비례관계에 있는 듯하다.
이전에 챗봇 연구하시는 분에게도 들은 적이 있는데, 챗봇에게 새로운 단어를 가르치는 것은 결국 그 단어를 입력해주는 사람이라는 이야기를 들었습니다.(봇은 인간이었습니다..) 그런 의미에서 이런 형태의 분석 역시 노가다의 성질을 띄고 있습니다. 하지만, **식당 메뉴**라는 카테고리가 한정되어 있기 때문에, 조금만 노력을 기울이면 식당에서 나오는 메뉴를 잘 분류하여 좋은 데이터셋을 만들 수 있을 것 같다는 생각이 듭니다. 이상입니다. 감사합니다!
