---
title: "Regex_정규표현식"
author: "SangminJe"
date: '2021 6 19 '
output:
  html_document:
    number_sections: true
    fig_caption: true
    toc: true
    fig_width: 5
    fig_height: 4
    theme: cosmo
    highlight: tango
    code_folding: show
---
  
```{r setup, include=FALSE}
knitr::opts_chunk$set(echo = TRUE,
                      fig.align = "center")
```

# REGEX {.tabset .tabset-fade}

    예시문
      Hi there, Nice to meet you. And Hello there and hi.
      I love grey(gray) color not a gry, graay and graaay.
      Ya ya YaYaYa Ya
      
      abcdefghijklmnopqrstuvwxyz
      ABSCEFGHIJKLMNOPQRSTUVWZYZ
      1234567890
      
      .[]{}()\^$|?*+
      
      010-898-0893
      010-405-3412
      02-878-8888
      
      dream.coder.ellie@gmail.com
      hello@daum.net
      hello@daum.co.kr
      
      https://www.youtu.be/-ZClicWm0zM
      https://youtu.be/-ZClicWm0zM
      youtu.be/-ZClicWm0zM

- [정규표현식 연습링크](https://regexr.com/5mhou)
- [엘리의 드림코딩 - 정규표현식](https://www.youtube.com/watch?v=t3M6toIflyQ)


## Groups and ranges

- **\|** : OR
  - Hi|Hello : Hi나 Hello에 매칭되는 문자열을 반환
- **\(\)** : 그룹
  - (Hi|Hello)|(And) :Hi와 Hello는 Group1에 매칭되며, And는 Group2에 매칭됨
  - gr(e|a)y : grey나 gray 모두 매칭되어 반환
  - gr(?:e|a)y : 매칭은 되지만 Group1, Group2는 지정이 되지 않음
- **\[\]** 괄호 안의 어떤 문자든 반환
  - gr[abcdef]y / gr[a-f]y : 대괄호 안의 모든 문자열을 반환한다
  - [a-zA-Z0-9] : a~z 까지의 문자와, A~Z까지의 문자와 0~9가 들어간 모든 숫자를 반환
- **\^** : NOT
  - [^a-zA-Z0-9] : 영어와 숫자 빼고 모든 문자를 반환

## Quantifier

- **\?** : 없거나 있거나
  - gra?y : gray, gry 모두 반환
- **\*** : 없거나 있거나 많거나
  - gra*y : gray, graaay, gry 모두 반환
- **\+** : 한개 이상
  - gra+y : gray, graaay만 추가
- **\{n\}** : n개만 특정해서 반환
  - gra{2}y : graay만 반환
- **{min,max}** : min ~ max개 사이의 문자열을 반환
  - gra{2,3}y : graay, graaay를 반환
  - gra{2,}y : graay, graaay를 반환 (최소값만 지정하여 2개 이상인 것들을 반환)

## Boundary type

- **\\b** : 단어 경계
  - \\bYa : 단어 앞에서 쓰이는 Ya를 반환함
  - Ya\\b : 단어 뒤에서만 쓰이는 Ya를 반환
- **\\B** : 단어 경계의 반대
  - \\BYa : 단어 앞에서 쓰이는 Ya는 빼고 반환함
  - Ya\\B : 단어 뒤에서만 쓰이는 Ya는 빼고 반환
- **\^,\$** : 문장 경계
  - ^Ya : 문장에서 시작하는 Ya 반환
  - Ya$ : 문장에서 끝나는 Ya 반환

## Character Classes

- **.** : 모든 문자열
  - . : 모든 문자열을 선택 가능
- **\\** : Escape
- **\\d** : 숫자를 모두 반환
- **\\D** : 숫자를 제외하고 모두 반환
- **\\w** : 모든 word 
- **\\W** : 모든 문자를 제외하고 반환
- **\\s** : space 반환
- **\\S** : space를 제외하고 반환


## Exercise

```{r}
library(tidyverse)
```


1. 전화번호만 선택하기

```{r}
sentence <- "Hi there, Nice to meet you. And Hello there and hi. I love grey(gray) color not a gry, graay and graaay. Ya ya YaYaYa Ya .[]{}()^$|?*+ 010-898-0893 010-405-3412 02-878-8888 dream.coder.ellie@gmail.com hello@daum.net hello@daum.co.kr  https://www.youtu.be/-ZClicWm0zM https://youtu.be/-ZClicWm0zM youtu.be/-ZClicWm0zM"

print(sentence)
str_extract_all(sentence, "[0-9]+[\\-|\\.][0-9]+[\\-|\\.][0-9]+") %>% unlist()
str_extract_all(sentence, '\\d{2,3}[.-]\\d{3,4}[.-]\\d{3,4}') %>% unlist()

```

2. 이메일 주소 가져오기

```{r}
str_extract_all(sentence,
                "[a-zA-Z0-9._+-]+@[a-zA-Z0-9-_]+\\.[a-zA-Z0-9.]+") %>% 
  unlist()

```

3. 인터넷 주소 가져오기

```{r}
# 유튜브 아이디 가져오기
str_extract_all(sentence, "(https?:\\/\\/)?(www.)?youtu.be\\/([a-zA-Z0-9-]+)")

# 뒤에 유튜브 ID만 추출
str_match(sentence, "(?:https?:\\/\\/)?(?:www.)?youtu.be\\/([a-zA-Z0-9-]+)") %>% .[2]

```
