---
title: "Walmart baseline"
author: "Issac Lee"
date: "2/28/2021"
output: html_document
---

```{r setup, include=FALSE}
knitr::opts_chunk$set(echo = TRUE)
```

-   kernel url: <https://www.kaggle.com/issactoast/walmart-baseline-with-tidymodels>

## 목표

Walmart 매출 예측 대회의 베이스라인 모델을 `tidymodels`를 사용하여 잡아본다.

## 라이브러리 로딩

예측에 사용될 패키지를 로딩하고, `read_csv()`를 이용해서 `train`과 `test` 셋을 불러온다. 기본 모델(baseline model)이기 때문에 추가적인 정보가 포함되어 있는 다른 파일들은 나중에 불러오도록 한다.

```{r, message=FALSE, warning=FALSE}
library(tidyverse)
library(tidymodels)
library(lubridate)
library(skimr)
library(magrittr)

train_path <- file.path(here::here(),"data/walmart/train.csv.zip")
test_path <- file.path(here::here(),"data/walmart/test.csv.zip")
train <- read_csv(train_path)
test <- read_csv(test_path)
```

## 각 데이터 셋 정보확인

각 `train`과 `test` 셋의 크기와 변수 이름을 확인하자. `test` 셋에는 우리가 예측하고자 하는 변수인 `Weekly_Sales`가 포함되어 있지 않음을 알 수 있다.

```{r}
# size of data
dim(train)
dim(test)

# train
names(train)
train %>% head()

# test
names(test)
test %>% head()
```

## 전처리를 위한 alldata 생성

전처리 과정을 거칠 때 `train`과 `test`셋을 합쳐놓으면 편한점이 많으므로, `all_data`로 합쳐놓기로 하자.

```{r}
# alldata combine
all_data <- bind_rows(train, test)
all_data <- all_data %>% janitor::clean_names()
names(all_data)

all_data %>% head()
all_data %>% skim()
```

`Date` 타입인 `date`변수에서 년도 정보와 월 정보를 빼낸 후, `date` 변수를 제외시킴.

```{r}
all_data %>% 
    mutate(year = year(date),
           month = month(date)) %>% 
    select(-c(date)) -> all_data2

all_data2 %>% head()
```

## tidymodels - recipe을 이용한 전처리

가장 간단한 전처리를 한다. 숫자 변수 (numeric)들을 normalize 시키는 `step_normalize()`를 이용해서 평균과 분산을 계산, 스케일링을 시행함.

```{r}
walmart_recipe <- 
    recipe(weekly_sales ~ .,
           data = all_data2) %>% 
    step_normalize(all_numeric(), -all_outcomes()) %>% 
    prep(training = all_data2)
walmart_recipe

all_data2 <- bake(walmart_recipe, 
                  new_data = all_data2)

names(all_data2)
head(all_data2)
```

## 테스트, 트레인 셋 분리

전처리가 끝난 `all_data2`에서 `train`셋과 `test`셋을 분리함.

```{r}
# train, test

train_index <- seq_len(nrow(train))
train2 <- all_data2[train_index,]
test2 <- all_data2[-train_index,]

train2 %>% dim()
```

## 모델 설정 및 학습

기본 패키지에 있는 `lm()`함수를 사용하여 선형 회귀를 사용하기 위하여, `set_engine()` 함수의 값을 "lm"으로 설정함. `fit()`를 사용해서 학습한다.

```{r}
lm_model <- 
    linear_reg() %>% 
    set_engine("lm")

lm_form_fit <- 
    lm_model %>% 
    fit(weekly_sales ~ ., data = train2)

lm_form_fit
```

## 예측 및 제출

`lm_form_fit`에 들어있는 정보를 사용하여 test셋에 대응하는 `weekly_sales`를 예측한다. 예측한 결과를 대회에서 제공하는 submission 파일에 넣어서 대회 홈페이지에 제출하면 끝!

```{r}
result <- predict(lm_form_fit, new_data = test2)

subfile <- read_csv(file.path(here::here(),
                    "/data/walmart/sampleSubmission.csv.zip"))
subfile$Weekly_Sales <- result$.pred

write.csv(subfile, row.names = FALSE,
          file.path(here::here(),"/data/walmart/baseline-lm-02262021.csv"))
```
