---
title: "Kaggle Study 1주차"
subtitle: "슬기로운 통계생활"  
author: 
  - "Issac Lee"
date: '`r Sys.Date()`'
output:
  xaringan::moon_reader:
    lib_dir: libs
    css: xaringan-themer.css
    nature:
      highlightStyle: github
      highlightLines: true
      countIncrementalSlides: false
      ratio: "16:9"
---

```{r setup, include=FALSE}
options(htmltools.dir.version = FALSE)
```

```{r xaringan-themer, include=FALSE, warning=FALSE}
library(xaringanthemer)
style_duo_accent(
  text_font_size = "1.3rem",
  footnote_font_size = "0.6em",
  footnote_position_bottom = "20px",
  primary_color = "#7dad47",
  secondary_color = "#01467f",
  inverse_header_color = "#FFFFFF",
  code_font_google   = google_font("Fira Mono")
)
```

---
class: center, middle

# 운영방법

---
# 등록 멤버

* 이삭

* 김종헌

* 류성균

* 박상훈

* 방태모

* 서민희

* 코니

* Dondon 



---
# 기초 대회들


.pull-left[

* Walmart

* Titanic

* Bike sharing

* House price

* Taxi driver


]
.pull-right[

* 데이콘?

]


---
# 공부 및 발표 자료

* tidymodels: https://www.tmwr.org/

* [tidymodels code (Rstudio - Julia Silge)](https://www.youtube.com/channel/UCTTBgWyJl2HrrhQOOc710kA)

* [Kaggler-tv (Kaggler TV - 이정윤)](https://github.com/kaggler-tv/dku-kaggle-class?fbclid=IwAR3FPIvFUhwF2TrZnSpxAec0rMsGVz3mX_-y87vJ5KqWYN4WNMXV9QTxaDo)

* [캐글 타이타닉 데이터 (캐글 코리아 - 이유한)](https://youtube.com/playlist?list=PLC_wC_PMBL5Owf0FCwIFjcFPk5Yuy1heT)

---

# 발표 순서 (10회)

1회 25분 기준, 2명씩

.pull-left[

* 3월 6일: 성균님(tidymodel walmart), 코니님 (walmart EDA)
* 3월 13일: 민희님, 이삭
* 3월 20일: 상훈님(Imputation), 종헌님(AutoML)
* 3월 27일: Dondon, 종헌님(ARIMA)

]
.pull-right[

* 4월 3일: 이삭, 민희님
* 4월 10일: 상훈님 (bike sharing - stacking), 이삭 (stacking - walmart) 
* 4월 17일: 종헌님, 상돈님
* 4월 24일

* 5월 1일
* 5월 8일

]



---

class: center, middle

# Thanks!