---
title: "EDA for House Price Prediction"
author: "SangminJe"
date: '2021 5 21 '
output: html_document
---

## Data

---

이번 주택 데이터의 목록입니다. 미국의 주택을 기준으로 데이터를 만든 것 같은데, 한국 아파트가 더 익숙한 저로서는 익숙하지 않은 항목들이 많았습니다.  
데이터 목록을 보시기 전에 먼저 알아두시면 좋은 점은, **Quality**와 **Condition**을 구분하는 관점입니다. **Quality**는 돈을 들여서 잘 만든 수준을 이야기합니다. 예를 들어서 벽난로가 나무로 만들어진 것과 대리석으로 만들어진 것이 있다면, 대리석으로 만들어진 게 보통 **Quality**가 좋다고 생각하실 겁니다. **Condition**은 이 벽난로의 관리상태입니다. 대리적이지만 깨져있다면 좋은 컨디션이 아니겠죠. 이 두 개념을 한국어로 생각하면 헷갈리기 쉬운 것 같아 먼저 언급을 드리고 넘어가겠습니다.

- **SalePrice** - the property's sale price in dollars. This is the target variable that you're trying to predict. (**우리의 종속변수입니다.**)

- MSSubClass: The building class / 주택의 종류
- MSZoning: The general zoning classification / 주택이 위치한 토지종류
- LotFrontage: Linear feet of street connected to property / 집과 Street로부터 떨어진 거리를 의미
- LotArea: Lot size in square feet / 택지의 크기
- Street: Type of road access / 집까지 도로가 포장되어 있는지 여부
- Alley: Type of alley access / 골목이 있는지 여부
- LotShape: General shape of property / 택지의 모양
- LandContour: Flatness of the property / 땅의 고르기
- Utilities: Type of utilities available / 수도, 가스, 전기 시설 가능여부
- LotConfig: Lot configuration / 택지 구성
- LandSlope: Slope of property / 땅의 경사도
- Neighborhood: Physical locations within Ames city limits / 인접 도시
- Condition1: Proximity to main road or railroad / 인접한 시설에 대한 내용인 듯합니다. 예를 들어 철도가 근처에 있다던가, 공원이 있다던가 하는 내용들이네요.
- Condition2: Proximity to main road or railroad (if a second is present) / Condition1에서 추가적으로 있는 인접 시설을 가리킵니다.
- BldgType: Type of dwelling / 주거형태
- HouseStyle: Style of dwelling / 주택의 형태(단층, 복층)
- OverallQual: Overall material and finish quality / 집 자제와 마감 품질
- OverallCond: Overall condition rating / 집의 상태 
- YearBuilt: Original construction date / 건축년도
- YearRemodAdd: Remodel date / 리모델 일자
- RoofStyle: Type of roof / 지붕의 스타일
- RoofMatl: Roof material / 지붕의 자재
- Exterior1st: Exterior covering on house / 주택의 외관(벽돌인지, 시멘트인지 등)
- Exterior2nd: Exterior covering on house (if more than one material)
- MasVnrType: Masonry veneer type / 외관의 일종인 것 같습니다.
- MasVnrArea: Masonry veneer area in square feet / 
- ExterQual: Exterior material quality /  외관의 수준(poor ~ excellent)
- ExterCond: Present condition of the material on the exterior / 외관의 상태(poor ~ excellent)
- Foundation: Type of foundation / 집의 기초공사 종류를 의미합니다. 터 라고 생각하시면 편할 듯 하네요.
- BsmtQual: Height of the basement / 지하실의 퀄리티인데, 높이로 측정하나 봅니다.
- BsmtCond: General condition of the basement / 지하실 컨디션
- BsmtExposure: Walkout or garden level basement walls / [garden level basement](https://images.app.goo.gl/zmhWDL5uLm2v9kBL6), 지하실의 형태와 노출 정도를 의미합니다.
- BsmtFinType1: Quality of basement finished area / 지하실 갖춰진 정도입니다.(전기가 들어오는지, 계단이 잘 설치되었는지,아니면 창고수준인지 등)
- BsmtFinSF1: Type 1 finished square feet / 갖춰진 지하실의 면적
- BsmtFinType2: Quality of second finished area (if present)
- BsmtFinSF2: Type 2 finished square feet
- BsmtUnfSF: Unfinished square feet of basement area/ 마감이 안된 지하실 면적
- TotalBsmtSF: Total square feet of basement area / 지하실 전체 면적
- Heating: Type of heating / 난방 종류
- HeatingQC: Heating quality and condition / 난방 퀄리티와 상태(good~poor)
- CentralAir: Central air conditioning / 중앙 에어컨 여부
- Electrical: Electrical system / 전기 시스템의 상태(good~poor)
- 1stFlrSF: First Floor square feet / 1층의 면적
- 2ndFlrSF: Second floor square feet / 2층의 면적
- LowQualFinSF: Low quality finished square feet (all floors) / 모든 층의 마감이 안된 면적
- GrLivArea: Above grade (ground) living area square feet / 실거주가능 면적
- BsmtFullBath: Basement full bathrooms / 지하공간 욕실 개
- BsmtHalfBath: Basement half bathrooms / 지하공간 작은 욕실 개수
- FullBath: Full bathrooms above grade / 지상 욕실 개수
- HalfBath: Half baths above grade / 지상 작은 욕실 개수
- Bedroom: Number of bedrooms above basement level / 지상 침실 개수 
- Kitchen: Number of kitchens / 부엌 개수
- KitchenQual: Kitchen quality / 부엌의 상태
- TotRmsAbvGrd: Total rooms above grade (does not include bathrooms) / 방 개수
- Functional: Home functionality rating / 집의 전체적인 상태를 의미하는 듯합니다.
- Fireplaces: Number of fireplaces / 난로, 벽난로 개수
- FireplaceQu: Fireplace quality / 난로의 상태
- GarageType: Garage location / 차고의 형태
- GarageYrBlt: Year garage was built / 차고의 건축년도
- GarageFinish: Interior finish of the garage / 차고 인테리어 년도
- GarageCars: Size of garage in car capacity / 차고의 수용(차의 크기로)
- GarageArea: Size of garage in square feet / 차고의 수용정도(피트로)
- GarageQual: Garage quality / 차고의 수준
- GarageCond: Garage condition / 차고의 상태
- PavedDrive: Paved driveway / 차고에서부터 길이 포장되어 있는지
- WoodDeckSF: Wood deck area in square feet / 나무 덱(테라스 같은 공간)의 면적
- OpenPorchSF: Open porch area in square feet / 포치의 면적, [포치](https://images.app.goo.gl/FzGNrU2DfKcLh6Zo6)
- EnclosedPorch: Enclosed porch area in square feet / 내부포치의 면적 
- 3SsnPorch: Three season porch area in square feet / 3개면이 외부와 닿은 돌출형 포치의 면적
- ScreenPorch: Screen porch area in square feet / 스크린 설치된 포치의 면적
- PoolArea: Pool area in square feet / 수영장 면적
- PoolQC: Pool quality / 수영장 수준
- Fence: Fence quality / 울타리 수준
- MiscFeature: Miscellaneous feature not covered in other categories / 기타 특징
- MiscVal: $Value of miscellaneous feature / 기타 특징의 가격
- MoSold: Month Sold / 판매된 달
- YrSold: Year Sold / 판매된 년도
- SaleType: Type of sale / 판매 방법
- SaleCondition: Condition of sale / 거래 방법

## Library

---

```{r lib, results="hide"}
library(tidyverse)
library(tidymodels)
library(skimr)
```
- 전처리와 시각화를 위해 `tidyverse` 패키지를 주로 사용합니다. 

## Data Load and Check

---

```{r data_load, results="hide"}
train <- read_csv('data/train.csv')
test <- read_csv('data/test.csv')

all_origin <- bind_rows(train, test)

```

```{r skim}
skim(all_origin)
```

- **PoolQC, Fence, MiscFeature, Alley, SaleType** 변수는 Missing Rate가 높은 편이므로 분석에서 제외하겠습니다.
- **Id** 역시 분석 데이터로는 불필요 하므로 제거하겠습니다.
- 그 외 NA가 있는 변수들은 나중에 Imputation 해보는 것으로 생각해보겠습니다.


```{r}
all_origin %>% 
  select(-c(PoolQC, Fence, MiscFeature, Alley, SaleType, Id)) %>% 
  mutate_if(is.character, as.factor) %>% # Character -> Factor
  mutate(
    MSSubClass = as.factor(MSSubClass), # MSSubClass는 범주형 변수이므로 factor로 변환
    OverallQual = factor(OverallQual, order = T, levels = c(1,2,3,4,5,6,7,8,9,10)),
    OverallCond = factor(OverallCond, order = T, levels = c(1,2,3,4,5,6,7,8,9,10)),
    )-> all
```

- 모든 character는 factor로 변환합니다.
- 일부 ordinal variable들이 있는데, 이게 num variable로 분류되는 걸 막기 위해 따로 처리를 하였습니다.
  - 이게 반드시 필요한 과정인지는 저도 의문입니다. 어차피 num으로 분류되어도 차후에 모델에는 큰 영향도가 없을 것처럼 느껴지기 때문입니다.

```{r skim2}
all %>% skim()
```


## 집값을 이해하기 위한 질문들

---

데이터 EDA를 시작하는 일은 막막합니다. 특히 그 분야에 문외한이라면 더더욱이나 무엇을 시각화해서 어떤 insight를 끌어낼지 더욱 어려운 것 같습니다. 그래서 저는 먼저 IOWA의 Ames City의 특성을 먼저 알아보려고 했습니다.

#### 1. Ames City에 대한 사전정보
Ames City는 대학도시로 유명합니다. 아이오와 주립대가 위치해 있고, 6.5만명 정도가 거주하는 것으로 집계되어있습니다. 더불어서 기후는 겨울엔 한국 이상으로 춥고, 여름에는 한국만큼은 아니지만 꽤 더운 기후입니다.  [위키링크](https://ko.wikipedia.org/wiki/%EC%97%90%EC%9E%84%EC%8A%A4_(%EC%95%84%EC%9D%B4%EC%98%A4%EC%99%80%EC%A3%BC))

대학이 있으니까, 아마 대학가 주변은 조금 더 비싼 가격에 거래되고 있지 않을까 생각했습니다. 그래서 **Neighborhood** 변수로 잡고 집값을 보기 위해 EDA를 시작했습니다.

<br>


#### 2. 대학가 근처라면 더 비쌀까?

집 가격의 분포를 먼저 보고 가시겠습니다.

```{r}
all[1:1459, ] %>% 
  ggplot(aes(x = SalePrice))+
  geom_histogram(fill = 'purple')+ 
  scale_x_continuous(labels = comma)+
  geom_vline(aes(xintercept = mean(SalePrice)), lty = 2)
```

- 20만 달러 언저리에서 평균이 형성되어 있군요
- 오른쪽으로 Skewed된 데이터이므로 높은 값의 이상치가 꽤 있는 것으로 보입니다. 차후 분석에 참고하겠습니다.

<br>


##### 2-1. 지역에 따른 집가격

```{r}
all[1:1459, ] %>% 
  ggplot(aes(x = Neighborhood, y = SalePrice, fill = Neighborhood))+
  geom_boxplot(position = 'dodge')+
  coord_flip() +
  scale_y_continuous(label = comma)
```
 
 - **SWISU**는 아이오와 주립대의 남서쪽을 말합니다. 오히려 낮은 가격대이군요
 - 그외 지역을 살펴봤을 때도, 딱히 대학교 주변이어서 더 좋은 가격을 형성하고 있지는 않았습니다.
 - 만약 지역적인 요소로 좀더 특징을 나눌 수 있다면, 그 특징을 Flag로 사용하여 새로운 변수로 만들면 좋을 것 같습니다.
 
 <br>

 
##### 2-2. 지역에 따른 방면적

대학가라면 보통 한국에서는 원룸촌이나 고시촌을 떠올리는 것 같습니다. 분명히 집의 전체 넓이와 가격은 상관관계가 있을 겁니다. 그럼 지역별로도 차이가 분명 있을까요? 

```{r}
all[1:1459, ] %>% 
  mutate(total_feet = `1stFlrSF` + `2ndFlrSF`) %>% 
  ggplot(aes(x = Neighborhood, y = total_feet, fill = Neighborhood))+
  geom_boxplot(position = 'dodge')+
  coord_flip() +
  scale_y_continuous(label = comma)
```

- **NoRidge**(Northridge)지역이 평균적으로 높은 넓이의 집을 가진 것 같습니다. 그래서인지 위에서 확인했듯 가격도 높은 편인 것 같네요. 아마 Ames City 내에서도 부촌이지 않을까요?

<br>


##### 2-3. 지역에 따른 방면적2

한국에서는 평단가라는 게 있죠? 여기서도 평단가를 한 번 계산해봤습니다.

```{r}
all[1:1459, ] %>% 
  mutate(total_feet = `1stFlrSF` + `2ndFlrSF`,
         Price_per_feet = SalePrice/total_feet) %>% 
  ggplot(aes(x = reorder(Neighborhood,Price_per_feet,median ), y = Price_per_feet, fill = Neighborhood))+
  geom_boxplot(position = 'dodge')+
  coord_flip()
```

- 1, 2층 면적을 모두 더한 걸 가격으로 나눠봤습니다.
- Northridge Heights가 가장 높은 가격대를 형성하네요. Northridge가 포함된 지역은 비교적 인프라가 잘 되어있는 동네라고 추측해볼 수 있겠습니다. 
- 대학 주변(SWISU)은 오히려 단위면적당 가격이 낮은편인 것 같습니다.
- 그렇다면 오히려 대학가에 가까울수록 Sales Price가 낮을 것이라는 예상이 되는데 이유가 있을까요?
  - <u>아마 집 가격은 대학교 위치와 상관이 없는지도 모릅니다. 한국에서도 오히려 고등학교 학군이 좋다고 소문이 날 수록 집값이 높은 경향이 있습니다. 여기도 비슷하게 오히려 초,중,고가 몰려있는 곳이 집값이 비싸지 않을까요? 그런 데이터를 지금 데이터 셋에서 찾을 수 있다면 좋을 것 같네요.</u>

<br>
  
#### 3. 집의 여러 시설은 가격에 영향을 어떻게 미칠까?

미국 주택은 차고, 수영장, 덱, 포치 등 다양한 add-on 요소들이 있습니다. 단순히 방 몇 개, 화장실 몇 개 라는 것 보다 고려요소가 더 많아보입니다.

##### 3-1. 상관분석
상관분석을 통해서 여러 요소와 가격과의 관계를 잘 살펴볼 수 있을 것 같습니다.

```{r}
library(PerformanceAnalytics)
num_var <- c('LotArea', 'LotFrontage', 'YearBuilt', 'YearRemodAdd',
             'MasVnrArea', 'BsmtFinSF1', 'BsmtFinSF2', 'BsmtUnfSF', 'TotalBsmtSF',
             '1stFlrSF','2ndFlrSF','LowQualFinSF', 'GrLivArea', 'FullBath',
             'BedroomAbvGr','KitchenAbvGr','TotRmsAbvGrd','Fireplaces','GarageYrBlt',
             'GarageCars','GarageArea','WoodDeckSF','OpenPorchSF','OpenPorchSF','EnclosedPorch',
             '3SsnPorch','ScreenPorch','MiscVal','SalePrice')
```
- `PerformanceAnalytics` 패키지는 상관분석을 위해서 도입한 패키지입니다.
- num_var는 number type의 변수를 모아놓은 것입니다.

```{r}
all[1:1459, c('TotalBsmtSF','GarageArea','YearBuilt','WoodDeckSF','OpenPorchSF', 'SalePrice')] %>% 
  chart.Correlation(histogram = T)

```

- 지하실, 차고, 건축년도, 덱, 포치와 가격과 유의마한 양의 상관관계를 봅니다.
- 대체로 모두 양의 상관관계를 가지고 있으며 P-value가 높은 것으로 나옵니다.
  - 여기서 p-value가 높다는 것은 Linear Regression의 slope를 의미하는 것인가요?
- 여기서 확인할 수 있는 것은 다양한 요소들이 집값에 분명히 영향을 주고 있다는 점이네요

<br>

##### 3-2. 부대시설 세부

수영장을 한 번 살펴보겠습니다.

```{r}
all[1:1459, ] %>% 
  ggplot(aes(x = PoolArea, y = SalePrice))+
  geom_point() +
  geom_smooth(method = 'lm', formula = y ~ x)
```

- 일단 데이터가 없는지, 아니면 실제로 수영장이 없는 건지 모르겠지만 분석용으로는 적당해 보이지 않습니다.
- 또는 수영장을 가지는 것이 해당 기후에서는 관리비용이 더 많이 들어서일 수도 있을 것 같네요.  

<br>

Deck도 한 번 살펴볼게요.

```{r}
all[1:1459, ] %>% 
  ggplot(aes(x = WoodDeckSF, y = SalePrice))+
  geom_point() +
  geom_smooth(method = 'lm', formula = y ~ x)
```

- **WoodDeck**은 상관분석에서도 봤지만 높은 상관관계를 보이는 듯합니다.
- 하지만 Deck이 없는 집도 상당히 있네요. 이런 경우에는 어떻게 가격 분석을 해야 할까요?

<br>

##### 3-3. 집 면적과 가격
그러면 집 면적과 가격은 어떨까요?

```{r}
all[1:1459, c('1stFlrSF','2ndFlrSF','SalePrice')] %>% 
  chart.Correlation(histogram = T)
```

- 당연히 상관관계가 있군요. 하지만 1층의 넓이가 가격에 더 높은 영향을 주는 것으로 보입니다.
- 1층 넓이와 2층 넓이는 음의 관계에 있군요. 왜일까요?

<br>

#### 4. 리모델링 여부는 집 가격에 영향이 있는가?
YearBuilt 데이터를 보면 1900년 이전에 지어진 집도 있습니다. 한국에서는 아파트를 50년이상 사용하면 이미 철거를 논의하고 있겠지만, 미국 주택은 오래되어도 리모델링이 잘 된다면 여전히 좋은 가격에 팔린다고 하네요. 그래서 리모델 여부와 가격을 한 번 알아보겠습니다.

```{r}
all[1:1459, ] %>% 
  mutate(RemodelFlag = as.factor(ifelse(YearBuilt == YearRemodAdd, 'NoRemodel','Remodel')),
         YearBuilt_Class = case_when(
           YearBuilt < 1950 ~ "~1950",
           YearBuilt < 1980 ~ "1950~1980",
           YearBuilt < 2000 ~ "1980~2000",
           T ~ "2000~"
         )) %>%
  ggplot(aes(x = YearBuilt_Class, y = SalePrice, fill = RemodelFlag))+
  geom_boxplot()
```

- 20년에서 30년을 기준으로 임의로 년도를 분할했습니다.
- 그래도 년도별로 대체로 리모델링 여부가 차이를 보이네요. 그리고 1950년대 이전의 집은 모두 리모델링을 한 것을 알 수 있습니다.
- 그리고 리모델링 한 집이 보통 위로 꼬리가 깁니다. 아마 협상의 여지가 있고, 보통은 높은 가격을 받았다는 의미인 것 같네요.
- 나중에 Feature Engineering에서 Flag로 만들면 분석에 더 도움이 될 것 같습니다.

<br>


```{r}
all[1:1459, ] %>% 
  mutate(RemodelFlag = as.factor(ifelse(YearBuilt == YearRemodAdd, 'NoRemodel','Remodel')),
         YearBuilt_Class = case_when(
           YearBuilt < 1950 ~ "~1950",
           YearBuilt < 1980 ~ "1950~1980",
           YearBuilt < 2000 ~ "1980~2000",
           T ~ "2000~"
         )) %>%
  ggplot(aes(x = MSSubClass, y = SalePrice, fill = RemodelFlag))+
  geom_boxplot()
```

- 집의 종류 별로도 가격을 세워봤습니다.
- 몇몇 종류의 집은 오히려 리모델링을 하지 않았을 때 더 좋은 가격을 보이는 집들도 있네요. 무슨 이유일까요?

<br>


#### 5. 판매 시점에 따른 가격 변화
2008년은 금융위기가 왔었고 집값이 많이 떨어졌습니다. 그래서 2008년에는 집값이 많이 떨어졌는지, 그리고 판매 시점별로 가격의 변화가 있는지 확인해보겠습니다.

```{r}
all[1:1459, ] %>% 
  group_by(YrSold) %>% 
  summarise(SalePrice = mean(SalePrice)) %>% 
  ggplot(aes(x = YrSold, y = SalePrice))+
  geom_col(position = 'dodge')+
  scale_y_continuous(labels = comma)
```

- 2008년 금융위기에 한 번 집값이 내렸을 것으로 예상했으나 의외로 많이 내리지는 않았군요.
- 그래도 오르기만 하는 집값의 특성 상 한 번 내린 년도가 있다는 것은 분석 관점에서 의의가 있어 보이네요.

그럼 월별로도 변화가 있는지 살펴볼까요?
```{r}
all[1:1459, ] %>% 
  group_by(YrSold, MoSold) %>% 
  summarise(SalePrice = mean(SalePrice)) %>% 
  ggplot(aes(x = MoSold, y = SalePrice))+
  geom_col(position = 'dodge')+
  geom_line(col = 'red', size = 1)+
  scale_y_continuous(labels = comma)+
  facet_grid(YrSold ~ .)
```

- 딱히 월별로도 특징적인 변화가 있는 것 같지 않습니다.
<br>


## 결론

---

제가 머신러닝을 위한 EDA를 수행하면서 느낀 점은 아래와 같습니다.

**1. 변수가 많을수록 EDA의 경우의 수가 많아서 힘들다**
변수가 많으면 그만큼 고려해야 할 경우의 수가 많아서 어려운 것 같습니다. 특히 80개 정도 되는 변수 속에서 각 변수의 특성을 파악하고 EDA의 아이디어를 잡는 데 꽤 많은 시각이 걸린 것 같네요. 이럴 때 사용할 수 있는 정형화된 일련의 접근 방식이 있다면 좋을 것 같습니다. 보통은 상관계수로 많이 접근하는 것 같아요. 여러분의 의견은 어떤가요?

**2. 적절한 미국 부동산 지식이 EDA의 접근 가능성을 높임**
저는 미국 부동산 유튜브를 조금 참조했습니다. 그 결과 오래된 집이어도 리모델링이 잘 되어 있다면 높은 가격을 받을 수 있다는 사실을 알게 되었네요. 이게 도메인의 힘인 것 같습니다. 데이터 분석을 위해서는 유효한 질문이 필요하고, 그 질문은 사실 분석가의 아이디어 속에 있는 것이군요..


**3. EDA의 결과는 Feature Engineering과 이어져야 큰 의미가 있는걸까?**
결국 저희는 머신러닝을 통해서 모델링을 할 예정이잖아요? 시각화로 데이터를 보는 것 자체가 중요하다기 보다는 이를 Feature Engineering으로 새로운 변수를 만들어 모델링에 심을 수 있는 게 더욱 중요하다는 생각이 들었습니다. 그런 의미에서 머신러닝에서의 EDA는 정말 Feature Engineering의 전단계라는 생각이 들었네요.

여기까지 제가 정리한 자료입니다. 앞으로 머신러닝닝 모델을 진행하면서 더 많이 배우기를 기대해봅니다 :)



  

