---
title: "credit card_dacon"
output: html_document
---

```{r setup, include=FALSE}
knitr::opts_chunk$set(echo = TRUE)
```




```{r cars}
library(tidyverse)
library(skimr)
library(tidymodels)
library(magrittr)

train <- read.csv("dataset/train.csv", na.strings = c("","NA"))
train %>% janitor::clean_names() ->train
test <- read.csv("dataset/test.csv",na.strings = c("","NA"))
test %>% janitor::clean_names() -> test

names(train)
dim(train)
names(test)
dim(test)

alldata <- bind_rows(train, test)
dim(alldata)

skim(alldata)
```

* days_birth : -값은 무슨 의미인지. 연도도 아니고 무슨 값인지 모르겠음. 
* days_employed : -값은 무슨 의미인지. 365일로 나눠서 연으로 살펴봐도 편할 듯
* 카테고리형 features : child_num, flag_mobil, family_size, gender, car
* house_type : 입력은 단답식인데, min/max가 있다니?
* occyp_type : 전문직, 기술직, 사무직 등으로 나눌 수 있을 듯


1) gender: 성별의 credit 분포
```{r cars}
alldata %>% filter(!is.na(credit)) %>%
    ggplot(aes(x=credit), na.rm=TRUE)+
    geom_bar()+
    theme_bw()


alldata %>% filter(!is.na(credit)) %>%
    ggplot(aes(x=credit), na.rm=TRUE)+
    geom_bar()+
    facet_grid(.~gender)
    theme_bw()

##upsampling
```

2) days_birth: 나이별 신용 분포
```{r cars}
alldata %>% select(days_birth) %>% summary()

alldata<-alldata %>%
    mutate(days_birth_year = abs(ceiling(days_birth/360))) 

alldata %>% select(days_birth_year) %>% summary()

alldata %>% select(days_birth, days_birth_year, credit) %>% head()



alldata %>% filter(!is.na(credit)) %>%
    ggplot(aes(x=days_birth_year))+
    geom_histogram()+
    facet_grid(.~credit)


alldata %>% head()


```


3) family_size, child_num, family_type, 

```{r}

alldata %>% select(family_size, child_num) %>% summary()


alldata<-alldata %>%
    mutate(parents_type= family_size - child_num)

alldata %>% select(parents_type) %>% summary() #MAX=2


alldata %>% filter(parents_type<0) #??? #index.14900 / 31375
alldata %>% filter(parents_type==0) #5rows


alldata$family_size <- ifelse(alldata$parents_type<0, 4,
                              ifelse(alldata$parents_type==0, 2,
                                     alldata$family_size))


alldata %>% select(parents_type, credit) %>%
    ggplot()+
    geom_bar(aes(x=parents_type,fill=as.factor(credit)),
             position=position_dodge())+     
    theme_bw()
# 
# 
# skim(train)
# 
# train %>% filter(child_num > 4) 
# 



```


parents_type=1인 경우는 미혼인 사람이거나 아이가 있어도 이혼한 경우,
parents_type=2인 경우는 기혼가정이지만, 아이가 있을 수도 있고 없을 수도 있는 경우



```{r}

alldata %>% select(family_type, credit) %>%
    ggplot()+
    geom_bar(aes(x=family_type, fill=as.factor(credit)),
             position=position_dodge())+
    theme_bw()

# 
```

결혼 유무/타입에 대해서 credit 차이를 관찰하기에 샘플 수 차이가 너무 나기 때문에 family_type변수를 drop하고, 위에서 생성한 parents_type 변수를 이용해보는 건 어떨까



4) occyp_type: 직업군과 수입의 관계/직업군과 신용의 관계 비교

```{r}
skim(alldata$occyp_type) #complete rating 0.69/ missing rating 0.31



alldata %>% filter(!is.na(occyp_type)) %>% 
    group_by(occyp_type) %>% 
    summarise(income_total=mean(income_total)) %>% 
    ggplot(aes(x=occyp_type, y=income_total))+
    geom_bar(stat = 'identity')+
    theme_bw()+
    theme(axis.text.x=element_text(angle=90, hjust=1))




alldata %>% filter(!is.na(occyp_type)&!is.na(credit)) %>% 
    select(c(occyp_type, credit)) %>% # 직업타입별, 신용도 살펴보기
    ggplot(aes(x=occyp_type,  fill=as.factor(credit)))+
    geom_bar(position=position_dodge())+
    theme_bw()+
    scale_fill_brewer(palette="Pastel1")+
    theme(axis.text.x = element_text(angle=90, hjust=1))





alldata %>% filter(!is.na(occyp_type)&!is.na(credit)) %>% 
    select(c(occyp_type, credit)) %>% # 직업타입별, 신용도 살펴보기
    ggplot(aes(x=occyp_type,  fill=as.factor(credit)))+
    geom_bar(position="fill")+
    theme_bw()+
    scale_fill_brewer(palette="Pastel1")+
    theme(axis.text.x = element_text(angle=90, hjust=1))+
    geom_text(data=. %>%
                  group_by(occyp_type, credit) %>%
                  tally() %>%
                  mutate(p=n/sum(n)) %>%
                  ungroup(),
              aes(y=p, label=scales::percent(round((p),1))),
              position=position_stack(vjust = 0.003),
              show.legend=FALSE)



#직업간의 sample 수 편차가 심한 듯     
    
```

5) days_employed, income_type, income_total

```{r}


alldata <- alldata %>%
    mutate(year_employed = round(days_employed/360,digit=2)) 

alldata %>% filter(year_employed>0) %>% summary()
alldata %>% filter(year_employed>0&days_birth_year<40)
alldata %>% filter(year_employed==0)

alldata %>% filter(year_employed>0) %>%
    select(income_type, income_total, year_employed,
           occyp_type) %>%
    summary()# 365243, year=1015

alldata %>% filter(year_employed>0) %>% count()

alldata$occyp_type<- ifelse(alldata$year_employed>0, "Pensioner",
                            alldata$occyp_type)
alldata$occyp_type %>% skim()

```










### 정리

1) 기본적으로 credit 간의 sample 수 차이가 심하다 -> 종헌님: upsampling
2) 직업타입(occyp_type)별로 credit 분포의 차이가 뚜렷한 직군이 몇 개 있다.






### modeling - recipe
```{r}


library(themis)
library(recipes)
```



```{r}

sort(table(train$credit, useNA="always"))

alldata<- bind_rows(train, test)
alldata %>%dim()


alldata_rec <- train %>% recipe(credit~., ) %>%
    step_mutate(credit=as.factor(credit)) %>%
    step_rm(index, days_birth_year) %>%
    step_unknown(occyp_type) %>%
    step_integer(all_nominal(), -all_outcomes()) %>%
    step_center(all_predictors(), -all_outcomes()) %>%
    prep(training=alldata)

# 
#     step_upsample(credit, over_ratio = 0.5) %>%


alldata_rec


```
```{r}


table(bake(alldata_rec, new_data=NULL)$credit, useNA="always")


alldata_juice <- juice(alldata_rec)
alldata_juice %>% head()

# baked_train <- bake(train_rec, new_data=train)
# table(baked_train$credit, useNA="always")


alldata_juice %>% map_df(~sum(is.na(.))) %>%
    pivot_longer(cols=everything(),
                 names_to="variable",
                 values_to="na_count") %>%
    filter(na_count>0)


```


```{r}
cores <- parallel::detectCores()-1
cores


tune_spec <- rand_forest(mtry = tune(),
                         min_n = tune(),
                         trees = 300) %>% 
    set_engine("ranger",
               num.threads = cores) %>% 
    set_mode("classification")


param_grid <- tibble(mtry = 3, min_n = 5)

```
```{r}
workflow <-workflow() %>%
    add_model(tune_spec) %>%
    add_formula(credit~.)


workflow
```


```{r}
train_index <- seq_len(nrow(train))
train2 <- alldata_juice[train_index,]
test2 <- alldata_juice[-train_index,]

skim(alldata_juice)

```



```{r}
library(tictoc)

set.seed(123)
validation_split <- validation_split(train2, 
                                     prop = 0.7,
                                     strata = credit)


tic()
tune_result <- workflow %>%
    tune_grid(validation_split,
              grid=param_grid,
              metrics=metric_set(mn_log_loss))
toc()

```



```{r}
tune_result %>%
    collect_metrics()


```


```{r}
tune_result %>% show_best()


tune_best <- tune_result %>% select_best(metric = "mn_log_loss")
tune_best$mtry
tune_best$min_n


```


```{r}
rf_model <- rand_forest(mtry = tune_best$mtry,
                        min_n=tune_best$min_n,
                        trees=300) %>%
    set_engine("ranger", seed=123,
               num.threads=cores) %>%
    set_mode("classification")






```


```{r}
tictoc::tic()
rf_fit <- rf_model %>%
    fit(credit~., data=train2)
tictoc::toc()

options(max.print=10)
rf_fit



# 7.22 sec elapsed
# parsnip model object
# 
# Fit time:  6.3s 
# Ranger result
# 
# Call:
#  ranger::ranger(x = maybe_data_frame(x), y = y, mtry = min_cols(~tune_best$mtry,      x), num.trees = ~300, min.node.size = min_rows(~tune_best$min_n,      x), seed = ~123, num.threads = ~cores, verbose = FALSE, probability = TRUE) 
# 
# Type:                             Probability estimation 
# Number of trees:                  300 
# Sample size:                      26457 
# Number of independent variables:  18 
# Mtry:                             3 
# Target node size:                 5 
# Variable importance mode:         none 
# Splitrule:                        gini 
# OOB prediction error (Brier s.):  0.2301916 




```

```{r}

result <- predict(rf_fit, test2, type="prob")
result %>% head()



```




```{r}
submission <- read_csv("open/sample_submission.csv")
sub_col <- names(submission)


submission <- bind_cols(submission$index, result)

names(submission) <- sub_col
write.csv(submission, row.names=FALSE,
          "baseline_credit_Issac.csv")


```










