---
title: "walmart EDA 2_April"
output:
  html_document:
    number_sections: true
    fig_caption: true
    toc: true
    fig_width: 5
    fig_height: 4
    theme: cosmo
    highlight: tango
    code_folding: show
editor_options: 
  chunk_output_type: inline
---

```{r setup, include=FALSE}
knitr::opts_chunk$set(echo = TRUE,
                      message = FALSE,
                      warning = FALSE,
                      fig.align = "center")
```


##Data Preparation


```{r setup, include=FALSE}
library(tidyverse)
library(tidymodels)
library(lubridate)
library(skimr)
library(magrittr)
library("data.table")


train <- read_csv("D:/user/Documents/R projects/kaggle-study/data/walmart/train.csv.zip") %>% janitor::clean_names()
test <- read_csv("D:/user/Documents/R projects/kaggle-study/data/walmart/test.csv.zip") %>% janitor::clean_names()
features <- read_csv("D:/user/Documents/R projects/kaggle-study/data/walmart/features.csv.zip") %>% janitor::clean_names()
stores <- read_csv("D:/user/Documents/R projects/kaggle-study/data/walmart/stores.csv")%>% janitor::clean_names()

```


##Data Overview: EDA

```{r setup, include=FALSE}
dim(train)
dim(test)
dim(features)
dim(stores)

names(train)
names(test)
names(features)
names(stores)

```
####predict하고자 하는 데이터 weekly_sales 살펴보기

weekly_sales데이터 먼저 살펴보기

```{r setup, include=FALSE}
train %>% ggplot(aes(x=weekly_sales))+geom_histogram()

```


log로 다시 시각화해서 살펴보기. 데이터 간의 편차, skewness와 kurtosis를 줄여, 정규성을 높이고 분석에서 정확한 값을 얻을 수 있음. 
Briggs logarithm / Natural logarithm 

```{r setup, include=FALSE}
train %>% ggplot(aes(x=sign(weekly_sales)*log(abs(weekly_sales)+2)))+geom_histogram()

```



####feature로 사용할 데이터 살펴보기 위해 data explorating

EDA를 편하게 하기 위해서 4개의 데이터 셋을 하나로 통합시켜 보기


```{r setup, include=FALSE}
train_test <- bind_rows(train,test)
dim(train_test)
```
```{r setup, include=FALSE}
fea_sto <- left_join(features,stores,by="store")
dim(fea_sto)
```
```{r setup, include=FALSE}
alldata <- left_join(train_test,fea_sto,by=c("store"= "store",
                                             "date"="date",
                                             "is_holiday"="is_holiday"))

alldata %>% mutate(year=year(date),
                   month=month(date),
                   week=week(date)) ->alldata


alldata %>% skim()
```



####1) holiday

공휴일이 있는 주의 sales데이터를 살펴보기 위해, ggplot으로 데이터 시각화.

```{r setup, include=FALSE}
alldata %>% group_by(year,week) %>% 
    summarise(weekly_sales = mean(weekly_sales,na.rm=TRUE)) %>%
    ggplot()+
    geom_line(aes(x=week, y=weekly_sales, color=factor(year)))+
    scale_x_continuous(breaks = 1:53)

```

내려받은 데이터셋에서 공휴일이 있는 week를 plot위에 표시해보기
holiday==TRUE값만 추출하여, 몇 번째 week가 공휴일로 표시되어있는지 확인한 후, 이 week를 plot위에 표시

```{r setup, include=FALSE}
alldata %>% filter(is_holiday==TRUE) %>%
    select(year,week, weekly_sales, is_holiday) %>%
    group_by(year,week) %>%
    summarise(weekly_sales = mean(weekly_sales))

```

2010년과 2011년에 7,37,48,53week, 2012년에 6,36, 47, 52week, 2013년엔 6week가 공휴일이기 때문에 시각화한 plot위에 holiday week표시


```{r setup, include=FALSE}
alldata %>% group_by(year,week) %>% 
    summarise(weekly_sales = mean(weekly_sales,na.rm=TRUE)) %>%
    ggplot()+
    geom_line(aes(x=week, y=weekly_sales, color=factor(year)))+
    scale_x_continuous(breaks = 1:53)+
    geom_vline(xintercept = c(7,37,48,53,6,36,47,52), 
               color="pink", size=.5)

```


holiday로 표시되어 있지 않지만, 매출이 높은 지점 around w13~w17 발견되었으므로, 포함되지 않은 공휴일:Easter day 추가해주기 


```{r setup, include=FALSE}
alldata %>% mutate(holiday_add = case_when(
    year=="2010"&week==14 ~ 1,
    year=="2011"&week==17 ~ 1,
    year=="2012"&week==14 ~ 1,
    year=="2013"&week==13 ~ 1,
    is_holiday==TRUE ~ 1,
    T ~ 0
)) -> alldata
alldata %>% head
```




**holiday와 markdown의 상관관계
공휴일에 다양한 프로모션을 한 듯 함. 공휴일과 markdown의 상관관계는 높지만, 이것이 실제 weekly_sales와의 상관관계는 없음. 즉, 공휴일에 다양한 프로모션을 했지만 실제로 세일즈에 영향을 주지는 않은 것으로 보임. 

```{r setup, include=FALSE}
library(corrplot)

alldata[1:421570,] %>% select(mark_down1,
                              mark_down2,
                              mark_down3,
                              mark_down4,
                              mark_down5,
                              is_holiday,
                              weekly_sales) ->M
M<- na.omit(M)

cor(M, method = "pearson") ->M
corrplot(M, method = "number", type="lower")
```




```{r setup, include=FALSE}
alldata %>% group_by(year,week) %>% 
    summarise(weekly_sales = mean(weekly_sales,na.rm=TRUE)) %>%
    ggplot()+
    geom_line(aes(x=week, y=weekly_sales))+
    scale_x_continuous(breaks = 1:53)+
    geom_point()

```


####2) holiday

```{r setup, include=FALSE}

    

```



### Modelling 

#### create recipe
```{r setup, include=FALSE}

alldata %>% select(-c(starts_with("mark"), cpi, unemployment)) -> final_data

walmart_recipe <- recipe(weekly_sales~. , data=final_data) %>%
    step_normalize(all_numeric(),  -all_outcomes())

walmart_recipe <- prep(walmart_recipe, training = final_data)



print(walmart_recipe)

```



#### Juice() : see what the pre-processed data looks like with the juice() function



```{r setup, include=FALSE}
final_data <- juice(walmart_recipe)
final_data %>% head() %>% dim()

```


#### 모델 학습하기

#### split data


```{r setup, include=FALSE}
train_index <- seq_len(nrow(train))
train2 <- final_data[train_index,]
test2 <- final_data[-train_index,]

```



#### workflow


```{r setup, include=FALSE}
set.seed(2021)

validation_split <- vfold_cv(train2, v=10,
                             strata = weekly_sales)

tune_spec <- linear_reg(penalty=tune(), mixture=0) %>%
    set_engine("glmnet")



workflow <- workflow() %>%
    add_model(tune_spec) %>%
    add_formula(weekly_sales~.)
```





#### fit model

```{r setup, include=FALSE}
lm_model <- linear_reg() %>%
    set_engine("lm")

lm_form_fit <- lm_model %>%
    fit(weekly_sales~., data=train2)

names(lm_form_fit)



```




#### feature importance plot 그리기
```{r setup, include=FALSE}
library(vip)
library(workflows)

wf <- finalize_workflow(workflow, tune_spec)
wf


wf %>% pull_workflow_fit(workflow)$fit


```
