---
title: "Introduction to Tidymodels"
subtitle: "Aimes house data"
author: "Issac Lee"
institute: "슬기로운통계생활"
date: "May, 20, 2021"
output:
  xaringan::moon_reader:
    css: 
      - default
      - css/statisticsplaybook.css
      - css/statisticsplaybook-fonts.css
    lib_dir: libs
    seal: false
    nature:
      highlightStyle: github
      highlightLines: true
      countIncrementalSlides: false
      ratio: "16:9"
    includes:
      after_body: [css/insert-logo.html]
---

```{r setup, include = FALSE}
library(knitr)
library(tidyverse)
# set default options
opts_chunk$set(dpi = 300)
```

class: title-slide, left, bottom

# `r rmarkdown::metadata$title`
----
## **`r rmarkdown::metadata$subtitle`**
### `r rmarkdown::metadata$author`
### `r rmarkdown::metadata$date`

---
class: inverse, middle, center

# Tidymodels란 무엇인가

```{r , echo=FALSE, fig.cap="", fig.align='center', out.width = '30%'}
knitr::include_graphics("https://raw.githubusercontent.com/rstudio/hex-stickers/master/SVG/tidymodels.svg")
```

---

# Tidymodels

.left-column[
## 구성
]
.right-column[
## 5개의 패키지로 구성이 되어있음.

* rsample: 데이터를 나누는거나 샘플링할 때 사용

* recipes: 전처리를 담당함.

* parsnip: 모델의 정보를 사용하여 간단하게 모델을 만들 수 있도록 해줌.

* tune: 모델 패러미터 학습에 사용.

* yardstick: 모델 성능을 평가하는 지표 설정에 사용.

* stacks: 여러 모델들을 스택킹을 할 수 있게끔 해 줌.

]

---
# Schematic of model building

```{r , echo=FALSE, fig.cap="", fig.align='center', out.width = '100%'}
knitr::include_graphics("https://www.tmwr.org/premade/modeling-process.svg")
```

---
# Terminology

.left-column[
## 용어설명
]
.right-column[
### Exploratory data analysis (EDA)

* 통계지표를 활용한 데이터 특성 이해

* 시각화를 통한 데이터 특성 이해

### Feature engineering

* EDA를 통한 정보를 활용하여 모델에 들어가는 입력값들을 생성

### Model tuning and selection

* 모델 패러미터를 결정

### Model evaluation

* 모델의 성능 (예측력)을 평가함.

]

---
# Ames housing data

.left-column[
## 대회 정보 및 데이터 정보
]
.right-column[
현재 캐글에서 공부용 대회를 진행 중.

* 대회 링크: https://www.kaggle.com/c/house-prices-advanced-regression-techniques

* 회귀문제: 집값을 예측하는 문제

#### Data info.

* 집의 특징 - 방의 갯수, 시설 (벽난로, 수영장 유무 등), 크기, 위치

* 평가 점수

* **가격** - 예측을 해야하는 target variable

]

---
# R을 사용한 캐글링 준비

.left-column[
## Kaggle.blue[R]
]
.right-column[
Kaggle은 R을 상대적으로 잘 지원해주지 않고 있음.

### Rmd 파일을 사용한 코드 작성

캐글에서는 R 노트북 환경(ipython 기반)을 제공하고 있음.

.pull-left[

- 캐글에서 바로 작성 가능

- 캐글에서 제공하는 컴퓨터 환경을 사용

]
.pull-right[

- auto completion이 제공 안 됨.
- 생산성 급격히 감소
- 재미 반감 $\rightarrow$ 그만둠

]
  
### .red[**`Rmd`라는 강력한 도구**]가 있는데, 안쓰는 것은 오른손 잡이가 왼손으로 글씨를 쓰는 셈.

]

---
# 캐글 Rmd 기능

캐글에서 제공하는 Rmd 기능.

.left-column[
## R마크다운
]
.right-column[
### 최대 단점

1. knitting 하는데 너무 부울편
2. chunk별 플랏을 볼 수 없음.

### 대안책

1. 캐글 노트북 환경을 그대로 로컬 컴퓨터로 옮겨온다.
1. 로컬에서 Rmd 파일을 작성 (Rstudio 기능을 최대로 활용)
1. 완성이 된 Rmd 파일을 캐글에 업로드 후, 저장 & Run.
1. 한글 toc 작동안 됨.
]

---
# 로컬에서 .blue[Kaggle] 하기

.left-column[
## 폴더 구조
]
.right-column[
* `input` 폴더는 캐글의 데이터 구조를 그대로 복사

* yourcode 폴더안의 `Rmd`로 작업.

```{r eval=FALSE}
+---input
|   \---house-prices-advanced-regression-techniques
|           data_description.txt
|           sample_submission.csv
|           test.csv
|           train.csv
|           
\---yourcode
        glmnet-baseline.Rmd
```

]

---
class: inverse, middle, center

# House Prices 대회
# 베이스라인 잡기

## .red[Demo]