---
title: "4/24 sunpower"
author: "류성균"
date: '2021 4 21 '
output: html_document
---

```{r setup, include=FALSE}
knitr::opts_chunk$set(echo = TRUE)
```

# 대회 개요
- 시간대별 태양광 발전량 예측
- 평가 지표 : NMAE-10(Normalized Mean Absolute Error)
    - 4개의 발전소 반전량을하나로 합하여 평가
    - 4개 발전소 총 발전용량으로 정규화
    - 발전용량의 10% 이상 발전된 데이터만으로 평가
    
    - publci LB : 2021년 2월 예측
    - private LB : 2021년 6월 9일 ~ 2021년 7월 8일 30일간 예측, 평가기간 제출 가능, 예측 전날 선택된 제출물 평가


$$\begin{matrix}
nMAE &=& \frac{\frac{1}{n} \Sigma \left| f_t - a_t \right| }{ \frac{1}{n}\Sigma a_t} \\
&=& \frac{ \Sigma \left| f_t - a_t \right| }{ \Sigma a_t}
\end{matrix}$$

```{r}
library(needs)
# 파일 읽기
needs(here)
needs(data.table)

# 전처리
needs(tidyverse)
needs(magrittr)
needs(skimr)
needs(lubridate)

# 모델링
needs(tidymodels)
needs(fpp2)
needs(parallel)
needs(ranger)
```

# 대회 : 동서발전 태양광 발전량 예측 AI 경진대회
```{r}
here()
```
```{r}
(file_list = list.files(path = here('competition/dacon_solar_power')))
```

```{r}
## data read
dangjin_fcst = fread(
    here("competition/dacon_solar_power", file_list[1]))
dangjin_obs = fread(
    here("competition/dacon_solar_power", file_list[2]),
     encoding = "UTF-8")
energy = fread(
    here("competition/dacon_solar_power", file_list[3]))
sample_submision = fread(
    here("competition/dacon_solar_power", file_list[4]))
site_info = fread(
    here("competition/dacon_solar_power", file_list[5]),
    encoding = "UTF-8")
ulsan_fcst = fread(
    here("competition/dacon_solar_power", file_list[6]))
ulsan_obs = fread(
    here("competition/dacon_solar_power", file_list[7]),
    encoding = "UTF-8")
```

- site_info.csv - 발전소 정보
    - Id : 사이트 식별자
    - Capacity : 발전소 발전용량(MW)
    - Address : 주소
    - InstallationAngle : 설치각(º)
    - IncidentAngle : 입사각(º)
    - Latitude : 위도
    - Longitude : 경도

```{r}
# 당진이냐 울산이냐는 변수로 사용 가능
# 혹은 별도의 모델로 학습
site_info %>% head()
```

```{r}
site_info %>% skim()
```

- energy.csv - 발전소별 발전량
    - time : 1시간 단위 계량된 시간 (ex-2018-03-01 1:00:00 => 2018-03-01 00:00:00 ~                                      2018-03-01 1:00:00 1시간동안 발전량 계량)
    - dangjin_floating : 당진수상태양광 발전량(KW)
    - dangjin_warehouse : 당진자재창고태양광 발전량(KW)
    - dangjin : 당진태양광 발전량(KW)
    - ulsan : 울산태양광 발전량(KW)

```{r}
energy %>% head()
```
```{r}
energy %>% tail()
```


```{r}
energy %>% skim()
```


- dangjin_fcst_data.csv - 당진지역 발전소 동네 예보
    - Forecast time : 예보 발표 시점('forecast'시간 후 기상 예보)
    - forecast : 예보 시간 (ex - Forecast time:2018-03-01 11:00:00, forecast:4.0 =>                             2018-03-01 11:00:00에 발표한 2018-03-01 15:00:00 예보
    - 예보 발표 시점 'forecast'시간 후 기상 예보
        - Temperature : 온도(℃)
        - Humidity : 습도(%)
        - WindSpeed : 풍속(m/s)
        - WindDirection : 풍향(º)
        - Cloud : 하늘상태(1-맑음, 2-구름보통, 3-구름많음, 4-흐림)
    
    
```{r}
dangjin_fcst %>% head()
```

```{r}
dangjin_fcst %>% skimr::skim()
```

- dangjin_obs_data.csv - 당진지역 발전소 인근 기상 관측 자료
    - 지점 : 지점 코드
    - 지점명 : 관측소 지점
    - 일시 : 관측 시간
    - 기온(°C) : 기온(°C)
    - 풍속(m/s) : 풍속(m/s)
    - 풍향(16방위) : 풍향(º)
    - 습도(%) : 습도(%)
    - 전운량(10분위) : 전운량(낮을 수록 구름이 적음)
    
```{r}
dangjin_obs %>% head()
```

```{r}
# 결측 존재
dangjin_obs %>% skim()
```

- ulsan_fcst_data.csv - 울산지역 발전소 동네 예보
    - Forecast time : 예보 발표 시점
    - forecast : 예보 시간 (ex - Forecast time:2018-03-01 11:00:00, forecast:4.0 =>                             2018-03-01 11:00:00에 발표한 2018-03-01 15:00:00 예보
    - 예보 발표 시점 'forecast'시간 후 기상 예보
        - Temperature : 온도(℃)
        - Humidity : 습도(%)
        - WindSpeed : 풍속(m/s)
        - WindDirection : 풍향(º)
        - Cloud : 하늘상태(1-맑음, 2-구름보통, 3-구름많음, 4-흐림)
        
```{r}
ulsan_fcst %>% head()
```

```{r}
ulsan_fcst %>% skim()
```
- ulsan_obs_data.csv - 울산지역 발전소 인근 기상 관측 자료
    - 지점 : 지점 코드
    - 지점명 : 관측소 지점
    - 일시 : 관측 시간
    - 기온(°C) : 기온(°C)
    - 풍속(m/s) : 풍속(m/s)
    - 풍향(16방위) : 풍향(º)
    - 습도(%) : 습도(%)
    - 전운량(10분위) : 전운량(낮을 수록 구름이 적음)
    
```{r}
ulsan_obs %>% head()
```
```{r}
# 결측 존재
ulsan_obs %>% skim()
```

- sample_submission.csv - 예측한 발전량 제출 양식
```{r}
sample_submision %>% head()
```

## EDA - energy
```{r}
energy %>% 
    pivot_longer(!time, names_to = 'site', values_to = 'power') %>%
    ggplot(aes(x= time, y = power, group = site, color = site)) + geom_line() + 
    theme(
        #axis.title.x=element_blank(), 
        axis.text.x=element_blank(), 
        axis.ticks.x=element_blank()
        ) 
 
    
```
- 발전소 용량의 10% 이하의 발전량 데이터는 평가에서 제외됨
    - 'site_info.csv(발전소 정보) 데이터'의 발전 용량 단위(MW)와 'energy.csv(발전소별 발전량) 데이터'의 발전 용량 단위(KW)의 발전량이 다름.
    - 전체 관측치(1068일 * 24시간) 중 약 30%만 유의미한 발전량을 기록함
    
```{r}
(energy  %>% 
    mutate(time = ymd_hms(energy$time)) %>%
     pivot_longer(!time, names_to = 'site', values_to = 'power') %>%
    filter(
        (site == 'dangjin_floating' & power >= 100) |
        (site == 'dangjin_warehouse' & power >= 70) |
        (site == 'dangjin' & power >= 100) |
        (site == 'ulsan' & power >= 50)) %>% 
    mutate(
    year = year(time),
    month = month(time),
    week = week(time),
    day = day(time),
    hour = hour(time),
    am = am(time)
) -> energy_data)
```


```{r}
energy  %>% 
    mutate(time = ymd_hms(energy$time)) %>%
     pivot_longer(!time, names_to = 'site', values_to = 'power') %>% 
    group_by(site) %>% count()# 1068*24일
```

```{r}
energy_data %>% group_by(site) %>% count() %>% mutate(prop  = n/25632)
```

- 당진은 8~19시까지 발전이 이뤄지고, 울산은 8~18시까지 capacity의 10% 발전이 이뤄짐.

```{r}
energy_data %>% group_by(site, hour) %>% count() %>% 
    ggplot(aes(x = hour, y = n, colour = site)) + 
    geom_line()

```
```{r}
energy_data %>% 
    group_by(site) %>% 
    summarize(min = min(hour),
              max = max(hour))
```

## base line modeling : group mean method - 39.58257 (52~72등)

1. 시간대별 group mean
```{r}
energy %>% mutate(
    # year = year(time),
    # month = month(time),
    week = week(time),
    day = day(time),
    hour = hour(time),
    #am = am(time)
) %>% 
    group_by(week, day, hour) %>% count()
```

```{r}
energy %>% mutate(
    # year = year(time),
    # month = month(time),
    week = week(time),
    day = day(time),
    hour = hour(time),
    #am = am(time)
) %>% 
    group_by(week, day, hour) %>% 
    summarize(
        dangjin_floating = as.integer(mean(dangjin_floating)),
        dangjin_warehouse = as.integer(mean(dangjin_warehouse)),
        dangjin = as.integer(mean(dangjin)),
        ulsan = as.integer(mean(ulsan))) -> group_mean
```

```{r}
group_mean %>% head()
```

```{r}
sample_submision %>% 
    select(time) %>% 
    mutate(
    # year = year(time),
    # month = month(time),
    week = week(time),
    day = day(time),
    hour = hour(time),
    #am = am(time)
) %>% left_join(group_mean, by = c( 'week', 'day', 'hour')) %>% 
    select(-c('week', 'day', 'hour')) -> sample_submision1
```

```{r}
sample_submision1 %>% head(30)
```
```{r}
sample_submision$dangjin_floating = sample_submision1$dangjin_floating
sample_submision$dangjin_warehouse = sample_submision1$dangjin_warehouse
sample_submision$dangjin = sample_submision1$dangjin
sample_submision$ulsan = sample_submision1$ulsan
```
```{r}
sample_submision %>% str()
```


```{r}
write.csv(sample_submision,
          row.names = F, here('study-presentation/sk-rhyeu-apr-24/submission1.csv'), fileEncoding = 'UTF-8')
```



- 2.머신러닝 모델
    - 2020년 2월~2021년 1월을 validation set으로 지정하려고 해서 initial_time_split을 시도했으나 실패
    - tidymodels에서 학습한 값으로 predict가 안됨
    (에러: Can't subset columns that don't exist. x Column `power` doesn't exist.)
    - ranger를 썼는데 데이터 타입 에러로 report 실패

```{r}
energy %>%
    mutate(time = ymd_hms(energy$time)) %>%
    pivot_longer(!time, names_to = 'site', values_to = 'power') -> energy_data

dim(energy_data)
# energy_data %>% filter(
#     '2020-02-01 01:00:00' > time) -> train # 67356 행
# 
# 
# energy_data %>% filter(
#     '2020-02-01 01:00:00' <= time & time<= '2021-01-31 24:00:00'
# ) -> test # 35136 행
# 
# dim(train)[1] / dim(energy_data)[1]
```

```{r}
# solar_split <- initial_time_split(energy_data, prop= 2/3)
# 
# train <- training(solar_split)
# test <- testing(solar_split)
# 
# validation_split<- test %>% validation_split(prop = .1^4)

# validation_split<- energy_data %>% validation_split(prop = 2/3)
# 
# validation_split
```


```{r}
# train %>% head()
```

```{r}
solar_recipe <- energy_data %>%
    recipe(power~.) %>% 
    update_role(time, new_role = "ID") %>% 
    # step_date로 하면 시간 정보 산출이 안 됨.
    step_mutate(week = week(time), 
                day = day(time),
                hour = hour(time),
                am = am(time)
                ) %>%
    step_naomit(all_numeric()) %>% 
    prep()
```

```{r}
juice(solar_recipe)
juice(solar_recipe) %>% skim()
```


### random forest 'workflow'
```{r}
cores <- parallel::detectCores() -1
```


```{r}
rf_model <- 
    rand_forest() %>% 
    set_engine("ranger", seed = 1234, num.threads = cores) %>% 
    set_mode("regression")
```

```{r}
solar_wflow <- workflow() %>% 
    add_model(rf_model) %>% 
    add_recipe(solar_recipe)

solar_wflow
```


#### hyperparameter tuning 

```{r}
# set.seed(1234)
# 
# solar_result <- solar_wflow %>% 
#     tune_grid(validation_split,
#               grid = 5,
#               control = control_grid(save_pred = TRUE),
#               metrics = metric_set(mae))
```

```{r}
# rf_result %>% show_best()
```



```{r}
solar_rf_fit <- solar_wflow %>% 
    fit(energy_data)
```

```{r}
# juice(solar_recipe)
```

```{r}
juice(solar_recipe) %>% skim()
```

```{r}
predict(solar_rf_fit, juice(solar_recipe))
```


```{r}
model <- ranger(
    power ~ ., 
    data = juice(solar_recipe) %>% select(-c(time)),
    num.threads = cores,
    seed = 1234)
```

```{r}
model
```


```{r}
sample_submision %>% 
mutate(time = ymd_hms(time)) %>%
    pivot_longer(!time, names_to = 'site', values_to = 'power') -> submission_pivot
```


```{r}
solar_recipe %>% 
    bake(submission_pivot) -> submission_baked
```


```{r}
solar_ranger_predict <- predict(model, 
        data = submission_baked
        ) 
```

```{r}
submission_baked %>% 
    bind_cols(solar_ranger_predict$predictions %>% round() %>% as.integer) %>% 
    rename('predict' = '...8' ) %>% 
    select(time, site, predict) %>% 
    pivot_wider(
        names_from = site,
        values_from = predict
    ) -> sample_submision2
```

```{r}
sample_submision2 %>% head()
```

```{r}
write.csv(sample_submision2,
          row.names = F, here('study-presentation/sk-rhyeu-apr-24/submission2.csv'), 
          fileEncoding = 'UTF-8')
```

