---
title: "Untitled"
output: html_document
---

# tidymodel tutorial

tidymodel 설명

```{r, warning=F, message=F, include=F}
library(modeldata)
library(tidymodels)
library(tidyverse)
library(lubridate)
library(magrittr)
```

```{r}
data(ames)
```

```{r}
theme_set(theme_bw())
ggplot(ames, aes(x = Sale_Price)) + 
  geom_histogram(bins = 50)
```

```{r}
ames <- ames %>% mutate(Sale_Price = log10(Sale_Price))
ames %>% head()
```

## Data split

-   prop : training data 비율
-   strata : classification 문제에서 범주 간 불균형 문제를 해결하기 위해 층을 나누고 샘플링 진행. regression 문제에서는 사분위수를 기준으로 나누고 샘플링 진행

```{r}
set.seed(123)
ames_split <- initial_split(ames, prop = 0.8, strata = Sale_Price)
ames_train <- training(ames_split)
ames_test <- testing(ames_split)
```

## Feature engineering

tidymodel 패키지는 복잡한 데이터 전처리 과정을 간소화시키기 위해서 총 3단계의 데이터 전처리 프로세스를 도입했다. 각 단계는 recipe(요리 방식을 정의하는 단계), prep(요리 재료를 준비하는 단계), bake(요리를 하는 단계)로 구성된다.

각 단계별로 살펴보면 첫 번째로, recipe는 사전에 처리할 함수를 정의하는 단계이다. recipe와 연동되는 데이터 전처리에 필요한 함수가 사전 정의되어 있으며, 이를 이용해서 데이터 전처리 과정을 정의한다. 두 번째로, prep은 training set으로 부터 recipe에서 정의한 데이터 전처리 과정을 계산하는 단계이다. 계산 결과를 바로 output으로 출력할 수 없고 bake 함수를 이용해야만 output이 출력된다. bake는 data set에 적용한 prep을 적용해서 output으로 도출하는 단계이다.

사실 사용하면서 데이터 전처리 과정을 사전 정의한다는 개념이 익숙하지 않았는데 각 단계별 세부 내용을 기술하면서 나름의 이유를 설명해보도록 하겠다.

### Recipe

데이터 전처리를 위한 단계를 정의하는 object이다. 특이한 점은 즉시 실행되지 않고 단계를 **정의**만한다는 것이다. 왜 번거롭게 recipe를 사용해야 하는지 의문이 생길 수 있다.

Recipe의 장점은 다음과 같다.

-   recipe object를 여러가지 모델에 재사용 가능

-   recipe 내에 사전 정의된 함수를 이용하면 코드의 간결성 확보 가능

즉, recipe를 이용해서 사전 정의된 object는 linear regression, random forest, xgboost 등등 tidymodel과 연동된 여러가지 모델에 대해 동일하게 적용할 수 있다. 또 recipe에는 생각보다 다양한 데이터 전처리 관련 함수가 있는데 이를 이용하면 기존에 각 변수별로 정의를 해주어야했던 데이터 전처리 과정을 간결하고 가독성 있는 코드로 구현이 가능하다.

세부적인 recipe 내에 step_fun은 다음과 같다.

-   Normalization

    <div>

    -   step_center(var) - 평균을 빼서 중심 이동
    -   step_normalize(var) - 평균 빼고, 분산으로 나눠서 표준화

    </div>

-   Filters

    <div>

    -   step_corr(threshold = 0.9) - 상관계수의 절대값이 큰 변수 제거

    -   step_rm(var) - 지정된 변수 제거

    -   step_zv() - 분산이 0인 변수 제거

    -   step_nzv() - 값이 거의 0인 변수 제거

    </div>

-   Transformations

    <div>

    -   step_log(var, base = exp(1) ) - 변수 로그 변환

    -   step_logit(var) - 변수 로짓 변환

    -   step_poly(var, degree = 2) - 변수에 polynomial term 추가(I()가 아닌 poly()와 동일, 즉 orthogonal polynomial 이용)

    -   step_BoxCox() - 변수 Boxcox 변환

    ```{r}
    examples <- data.frame(matrix(runif(40), ncol = 2))
    rec <- recipe(~ X1 + X2, data = examples)
    rec %>% 
        step_logit(all_predictors()) %>% 
        prep() %>% 
        bake(examples)
    ```

    </div>

-   Discretization

    <div>

    -   step_discretize(var, num_breaks = 4) - 연속형 변수 이산형으로 변환

    -   step_cut() - 연속형 변수를 지정한 값을 기준으로 이산형으로 변환

        <div>

        -   include_outside_range - 지정한 범위를 넘어선 값을 양끝 break에 포함시킬지 여부. default = FALSE이며 결측치 처리됨

        -   breaks - 절단 기준이 되는 값

        </div>

    ```{r}
    df <- data.frame(x = 1:10, y = 5:14)
    rec <- recipe(df)
    rec %>%
        step_cut(x, y, breaks = c(6, 9), include_outside_range = TRUE) %>%
        prep() %>%
        bake(df)
    ```

    </div>

-   Dummy variables and encodings

    <div>

    -   step_date() - date 변수에서 year, month, day of week 변수를 새롭게 생성

        -   feature = c('dow', 'month', 'year') - 요일, 달, 연도 변수 추가

        -   abbr = T - Sunday or Sun

        -   label = Sunday or number

    -   step_holiday() - date 변수에서 공휴일에 관한 이진변수 새롭게 생성

        <div>

        -   holidays = c('LaborDay', 'NewYearDay', 'ChristmasDay')

        -   holidays = timeDate::listHolidays('US')

        </div>

    ```{r}
    examples <- data.frame(someday = ymd("2000-12-20") + days(0:40))
    holiday_rec <- recipe(~ someday, examples) %>%
        step_holiday(all_predictors())
    
    holiday_rec <- prep(holiday_rec, training = examples)
    holiday_values <- bake(holiday_rec, new_data = examples)
    holiday_values
    ```

    -   step_dummy() - character or factor 변수를 더미변수로 변환

        <div>

        -   one_hot = TRUE - C +1개의 더미변수 생성(one_hot = F: C-1개 더미변수 생성

        </div>

    ```{r}
    iris <- iris %>% mutate(original = Species)
    iris_rec <- recipe( ~ ., data = iris)
    ref_cell <- 
      iris_rec %>% 
      step_dummy(Species) %>%
      prep(training = iris)

    juice(ref_cell, original, starts_with("Species")) %>%
        distinct()
    ```

    -   step_other() - 범주형 변수의 level이 여러개일 때, 하위 범주를 기타로 묶음

        <div>

        -   threshold = 0.05 - 하위 5% 범주는 기타로 묶임

        -   other : 기타로 지정할 level 이름 지정

        </div>

    -   step_interact() - 상호작용 항 추가

    ```{r}
    iris_int <- 
      iris_rec %>%
      step_interact( ~ Sepal.Width:Sepal.Length) %>%
      prep(training = iris)
    summary(iris_int)
    ```

    </div>

```{r}
table(ames_train$Bldg_Type)
simple_ames <- 
  recipe(Sale_Price ~ Neighborhood + Gr_Liv_Area + Year_Built + Bldg_Type,
         data = ames_train) %>%
  step_log(Gr_Liv_Area, base = 10) %>% 
  step_dummy(all_nominal())
simple_ames
```

### Prep

recipe object를 설정한 후에 prep을 이용해서 계산을 한다.

```{r}
simple_ames <- prep(simple_ames, training = ames_train)
simple_ames
```

### Bake

recipe, prep을 거쳐서 전처리된 데이터를 이용해서 적용을 해보는 단계이다.

데이터 전처리를 완료한 결과를 보고 싶으면 bake 함수를 이용하면 되는데 training data를 기준으로 이전에 데이터 전처리를 했기 때문에 **new_data = training set을** 넣고 중복 계산할 필요가 없다.

```{r}
bake(simple_ames, new_data = NULL)
```

test 데이터를 기준으로 전처리를 진행할 때 **new_data = test set**을 넣어주기만 하면 recipe, prep을 재지정해줄 필요 없이 곧바로 데이터 전처리가 가능하다.

```{r}
test_ex <- bake(simple_ames, new_data = ames_test)
names(test_ex) %>% head()
test_ex

```

## 참고 문헌

[tidymodel with R bookdown](https://www.tmwr.org/ames.html)

[tidymodel recipe object](https://recipes.tidymodels.org/reference/index.html)

[How are categorical predictors handled in recipes?](%5Btidymodel%20recipe%20object%5D(https://recipes.tidymodels.org/reference/index.html))
