---
title: "XGBOOST with Tidymodels"
output:
  html_document:
    number_sections: true
    fig_caption: true
    toc: true
    fig_width: 5
    fig_height: 4
    theme: cosmo
    highlight: tango
    code_folding: show
---

```{r setup, include=FALSE}
knitr::opts_chunk$set(echo = TRUE,
                      fig.align = "center")
```



# Preparations (준비작업) {.tabset .tabset-fade}

## Libraries

```{r load_lib, message=FALSE, warning=FALSE, results='hide'}
library(tidymodels)
library(tidyverse)
library(lubridate)
library(skimr)
library(magrittr)
library(data.table)
library(gridExtra)

theme_set(theme_bw())
```

## Data load

```{r}
file_path <- "C:/Users/uos/Desktop/kaggle-study/input/bike-sharing-demand/"
files <- list.files(file_path)
files
```

```{r, message=FALSE}
train <- read_csv(file.path(file_path, "train.csv"))
test <- read_csv(file.path(file_path, "test.csv"))
```

# Data overview (데이터 기본정보) {.tabset .tabset-fade}

## train data 
```{r}
head(train)
skim(train)
```

## test data
```{r}
head(test)
skim(test)

test %>% 
  summarise(across(.fns = ~sum(is.na(.))/length(.)))

```


# 데이터 전처리 {.tabset .tabset-fade}

## train, test 데이터 통합 
```{r}
all_data <- bind_rows(train, test)
all_data %>% 
  summarise(across(.fns = ~sum(is.na(.))/length(.)))

```

## 변수 속성 변경
```{r}
all_data$season <- factor(all_data$season, labels = c('winter', 'fall', 'summer', 'spring'))
all_data$weather <- as.factor(all_data$weather)
all_data$workingday <- as.factor(all_data$workingday)
all_data$holiday <- as.factor(all_data$holiday)
```

## 날짜 변수 생성 
```{r}
all_data %>% mutate(year = year(datetime), 
                    month = month(datetime),
                    wday = wday(datetime),
                    day = day(datetime), 
                    hour = hour(datetime)) %>% 
    select(year, month, wday, day, holiday, workingday, everything()) -> all_data
all_data
```

## wday, month factor로 변환 
```{r}
all_data$wday <- factor(all_data$wday, labels = c('Sun', 'Mon', 'Tue', 'Wed', 'Thur', 'Fri', 'Sat'))
all_data$month <- as.factor(all_data$month)
all_data
```

# 일변량 데이터 시각화 {.tabset .tabset-fade}

## count(target variable) 분포 
```{r, message=FALSE, warning=FALSE}
all_data %>% 
    ggplot(aes(x = count)) + 
    geom_histogram()
```
count 변수를 보면 0인 count가 많음 


## atemp, temp 분포 
```{r, warning=FALSE, message=FALSE}
p1 <- all_data %>% 
    ggplot(aes(x = atemp)) + 
    geom_histogram()
p2 <- all_data %>% 
    ggplot(aes(x = temp)) + 
    geom_histogram()

grid.arrange(grobs = list(p1, p2), col = 2)
```
temp, atemp 분포는 거의 비슷함 



## casual, registered 분포 
```{r}
all_data %>% 
  ggplot(aes(x = registered)) + 
  geom_histogram()

all_data %>% 
  ggplot(aes(x = casual)) + 
  geom_histogram()


var(all_data$registered, na.rm = T)
mean(all_data$registered, na.rm = T)

var(all_data$casual, na.rm = T)
mean(all_data$casual, na.rm = T)

```
train data에는 존재하지만 test 데이터에는 존재하지 않는 count variable이다. 두 변수의 분포를 보면 0의 비율이 매우 많고, 과대산포되어있는 것을 볼 수 있다. 

## 변수별 상관관계 및 분포 시각화(holiday) 
```{r}
all_data %>% 
    select(holiday, temp, humidity, windspeed, count) %>% 
    GGally::ggpairs(mapping = aes(color = holiday))
```

## 변수별 상관관계 및 분포 시각화(workingday)
```{r}
all_data %>% 
    select(workingday, temp, humidity, windspeed, count) %>% 
    GGally::ggpairs(mapping = aes(color = workingday))
```


# factor 변수 시각화 {.tabset .tabset-fade}

## 계절(season)에 따른 시간 vs count 그래프 
```{r}
all_data %>% 
    group_by(season, hour) %>% 
    summarise(count = sum(count, na.rm = T)) %>% 
    ggplot(aes(x = hour, y = count, color = season)) +
    geom_line(size = 1.5, alpha = 0.7)
```

## 날씨(weather)에 따른 시간 vs count 그래프
```{r}
all_data %>% 
    group_by(weather, hour) %>% 
    summarise(count = sum(count, na.rm = T)) %>% 
    ggplot(aes(x = hour, y = count, color = weather)) +
    geom_line(size = 1.5, alpha = 0.7)
```

## 요일(wday)에 따른 시간 vs count 그래프
```{r}
all_data %>% 
    group_by(wday, hour) %>% 
    summarise(count = sum(count, na.rm = T)) %>% 
    ggplot(aes(x = hour, y = count, color = wday)) +
    geom_line(size = 1.5, alpha = 0.7)
```

## 휴일 유무(holiday)에 따른 시간 vs count 그래프
```{r}
all_data %>% 
    group_by(holiday, hour) %>% 
    summarise(count = sum(count, na.rm = T)) %>% 
    ggplot(aes(x = hour, y = count, color = holiday)) +
    geom_line(size = 1.5, alpha = 0.7)
```

## workingday에 따른 시간 vs count 그래프
```{r}
all_data %>% 
    group_by(workingday, hour) %>% 
    summarise(count = sum(count, na.rm = T)) %>% 
    ggplot(aes(x = hour, y = count, color = workingday)) +
    geom_line(size = 1.5, alpha = 0.7)
```

## month에 따른 시간 vs count 그래프
```{r}
all_data %>% 
    group_by(month, hour) %>% 
    summarise(count = sum(count, na.rm = T)) %>% 
    ggplot(aes(x = hour, y = count, color = month)) +
    geom_line(size = 1.5, alpha = 0.7)
```

# 결측치 처리 

```{r}
sum(is.na(all_data))

all_data %>% 
  summarise(across(.fns = ~sum(is.na(.))/length(.)))

library(pscl)

# registered 

imp_train <- all_data %>% 
  select(registered, season, workingday, weather, atemp, humidity, windspeed) %>% 
  filter(!is.na(registered))

imp_test <- all_data %>% 
  select(registered, season, workingday, weather, atemp, humidity, windspeed) %>% 
  filter(is.na(registered))

zeroNB_fit <- zeroinfl(registered~ season + workingday + weather + atemp + humidity + windspeed,
                    data = imp_train, dist = 'negbin')

zeroNB_pred <- predict(zeroNB_fit, imp_test)
all_data$registered[is.na(all_data$registered)] <- zeroNB_pred

# casual 

imp_train_c <- all_data %>% 
  select(casual, season, workingday, weather, atemp, humidity, windspeed) %>% 
  filter(!is.na(casual))

imp_test_c <- all_data %>% 
  select(casual, season, workingday, weather, atemp, humidity, windspeed) %>% 
  filter(is.na(casual))

zeroNB_fit_c <- zeroinfl(casual~ season + workingday + weather + atemp + humidity + windspeed,
                    data = imp_train_c, dist = 'negbin')

zeroNB_pred_c <- predict(zeroNB_fit_c, imp_test_c)

all_data$casual[is.na(all_data$casual)] <- zeroNB_pred_c


all_data

sum(is.na(all_data)) # count NA 
```

# 공휴일 데이터 처리 

주중과 주말, 공휴일의 사용패턴이 다르기 때문에 패턴이 같은 공휴일과 주말을 하나로 묶을 필요가 있음.
```{r}
holi <- all_data %>% 
  select(datetime, holiday) %>% 
  filter(holiday == 1) %>% 
  mutate(year = year(datetime), 
         month = month(datetime),
         days = day(datetime)) %>% 
  select(-c(datetime, holiday)) %>% 
  distinct() %>%
  arrange(year, month, days)
holi

all_data %>% 
  filter(year == '2011' & month == '1' & day == '17') %>% 
    group_by(hour) %>% 
    summarise(count = sum(count, na.rm = T)) %>% 
    ggplot(aes(x = hour, y = count)) +
    geom_line(size = 1.5, alpha = 0.7)

# 1.17 공휴일일 때
all_data %>% 
  filter(year == '2011' & month == '1' & day == '17') %>% 
    group_by(hour) %>% 
    summarise(count = sum(count, na.rm = T)) %>% 
    ggplot(aes(x = hour, y = count)) +
    geom_line(size = 1.5, alpha = 0.7)

# 2.21 count = 0
all_data %>% 
  filter(year == '2011' & month == '2' & day == '21') %>% 
    group_by(hour) %>% 
    summarise(count = sum(count, na.rm = T)) %>% 
    ggplot(aes(x = hour, y = count)) +
    geom_line(size = 1.5, alpha = 0.7)


# 4.15 주중과 패턴 동일 
all_data %>% 
  filter(year == '2011' & month == '4' & day == '15') %>% 
    group_by(hour) %>% 
    summarise(count = sum(count, na.rm = T)) %>% 
    ggplot(aes(x = hour, y = count)) +
    geom_line(size = 1.5, alpha = 0.7)

# 5.30 count = 0
all_data %>% 
  filter(year == '2011' & month == '5' & day == '30') %>% 
    group_by(hour) %>% 
    summarise(count = sum(count, na.rm = T)) %>% 
    ggplot(aes(x = hour, y = count)) +
    geom_line(size = 1.5, alpha = 0.7)

# 7.4 주말과 패턴 비슷? 
all_data %>% 
  filter(year == '2011' & month == '7' & day == '4') %>% 
    group_by(hour) %>% 
    summarise(count = sum(count, na.rm = T)) %>% 
    ggplot(aes(x = hour, y = count)) +
    geom_line(size = 1.5, alpha = 0.7)

# 7.4 주말과 패턴 비슷?
all_data %>% 
  filter(year == '2011' & month == '9' & day == '5') %>% 
    group_by(hour) %>% 
    summarise(count = sum(count, na.rm = T)) %>% 
    ggplot(aes(x = hour, y = count)) +
    geom_line(size = 1.5, alpha = 0.7)

# 10.10 주말과 패턴 비슷 
all_data %>% 
  filter(year == '2011' & month == '10' & day == '10') %>% 
    group_by(hour) %>% 
    summarise(count = sum(count, na.rm = T)) %>% 
    ggplot(aes(x = hour, y = count)) +
    geom_line(size = 1.5, alpha = 0.7)

# 11.11 주말과 패턴 비슷
all_data %>% 
  filter(year == '2011' & month == '11' & day == '11') %>% 
    group_by(hour) %>% 
    summarise(count = sum(count, na.rm = T)) %>% 
    ggplot(aes(x = hour, y = count)) +
    geom_line(size = 1.5, alpha = 0.7)

# 11.24 count = 0
all_data %>% 
  filter(year == '2011' & month == '11' & day == '24') %>% 
    group_by(hour) %>% 
    summarise(count = sum(count, na.rm = T)) %>% 
    ggplot(aes(x = hour, y = count)) +
    geom_line(size = 1.5, alpha = 0.7)

# 12.26 count = 0
all_data %>% 
  filter(year == '2011' & month == '12' & day == '26') %>% 
    group_by(hour) %>% 
    summarise(count = sum(count, na.rm = T)) %>% 
    ggplot(aes(x = hour, y = count)) +
    geom_line(size = 1.5, alpha = 0.7)

# 1.16 일요일일 때 
all_data %>% 
  filter(year == '2011' & month == '1' & day == '16') %>% 
    group_by(hour) %>% 
    summarise(count = sum(count, na.rm = T)) %>% 
    ggplot(aes(x = hour, y = count)) +
    geom_line(size = 1.5, alpha = 0.7)

# 1.14 금요일일 때 
all_data %>% 
  filter(year == '2011' & month == '1' & day == '14') %>% 
    group_by(hour) %>% 
    summarise(count = sum(count, na.rm = T)) %>% 
    ggplot(aes(x = hour, y = count)) +
    geom_line(size = 1.5, alpha = 0.7)

```
```{r}
train %>% 
  mutate(count_fac = as.factor(count)) %>% 
  select(count_fac) %>% 
  mutate(count_if = ifelse(count_fac == 0, 1, 0)) %>% 
  count(sum(count_if))

```

# Recipe + preperation {.tabset .tabset-fade}

```{r}
library(themis)

bike_res <- all_data %>% 
    recipe(count~.) %>% 
    step_rm(datetime, year) %>% # holiday 빼면 점수 안좋아짐..  
    # step_downsample() : category 변수의 level에서 빈도가 가장 낮은 level로 변환 
    # step_boxCox(all_numeric()) : boxcox transformation : 분포의 정규성 맞춰줌  
    step_log(count, offset = 1) %>% 
    step_dummy(all_nominal()) %>%
    step_nzv(all_numeric()) %>% 
    #step_YeoJohnson(all_numeric(), -all_outcomes()) %>% : boxcox와 비슷 
    #step_normalize(all_numeric(), -all_outcomes()) %>% 
    prep(training = all_data)
    
```


# Juice {.tabset .tabset-fade} 

```{r}
all_data2 <- juice(bike_res)
```

# train, test 나누기 {.tabset .tabset-fade}
```{r}
train_index <- seq_len(nrow(train))
train2 <- all_data2[train_index,]
test2 <- all_data2[-train_index,]
```


# XGboost setting {.tabset .tabset-fade}

## XGBOOST hyperparameter 세팅 
```{r}
xgb_spec <- boost_tree(
    trees = 1000, # 앙상블에 포함되는 tree의 수 
    tree_depth = tune(), # 얼마만큼 노드를 split할건지 
    min_n = tune(), # 노드를 분할하는데 필요한 최소 데이터의 수
    loss_reduction = tune(), # 노드 분할에 필요한 loss의 감소량 
    sample_size = tune(), # The amount of data exposed to the fitting routine
    mtry = tune(), # The number of predictors that will be randomly sampled at each split when creating the tree models. 
    learn_rate = tune() 
) %>% 
    set_engine('xgboost', objective = "reg:squarederror") %>% 
    set_mode('regression')
```


## Grid search 
```{r}
xgb_grid <- grid_latin_hypercube(
    tree_depth(), 
    min_n(), 
    loss_reduction(), 
    sample_size = sample_prop(), 
    finalize(mtry(), train2), # mtry() : [1, ?], finalize(mtry(), train2) : [1, 30]
    learn_rate(), 
    size = 30
)
```

# XGboost workflow {.tabset .tabset-fade}

## workflow에 모델 세팅 
```{r}
xgb_wf <- workflow() %>% 
    add_formula(count~.) %>% 
    add_model(xgb_spec)



```


## 교차검증 데이터 세팅(cross validation) 
```{r}
set.seed(1234)
vb_folds <- vfold_cv(train2, v = 10, strata = count)
vb_folds
```


## hyperparameter 튜닝 
```{r}
library(tictoc)
tic()
doParallel::registerDoParallel()
set.seed(1234)

xgb_res <- tune_grid(
    xgb_wf, # recipe, formula를 지정해준 workflow 
    resamples = vb_folds, 
    grid = xgb_grid, # grid_latin_hypercube
    control = control_grid(save_pred = TRUE) # out of sample predicton 값 저장. test data에 fitting 한 뒤에 collect_prediction()으로 예측값을 확인할 때 사용됨. classification 문제에서는 roc curve를 그리는데에도 활용됨   
)
toc()  
```

## Final 모델 workflow에 세팅
```{r}
best_param <- select_best(xgb_res, 'rmse')
final_xgb <- finalize_workflow(xgb_wf, best_param)
final_xgb
```

## final 모델 세팅
```{r}
final_model <- finalize_model(xgb_spec, best_param) 
final_model # tuning이 끝난 최종 모형 
```

## final model workflow에 업데이트  
```{r}
final_workflow <- xgb_wf %>% update_model(final_model)
```

## final model 학습 
```{r}
xgb_fit <- fit(final_workflow, data = train2)
```


# 모델 학습 결과 {.tabset .tabset-fade}

## 모델 예측값 산출 
```{r}
pred_xgb <- 
    predict(xgb_fit, test2) %>% 
    mutate(modelo = "XGBoost")

pred_xgb$.pred <- exp(pred_xgb$.pred)+1
```

## 변수 중요도 그림(feature importance plot)
```{r}
library(vip) # feature importance plot 그리기 
final_xgb %>% 
    fit(data = train2) %>%  # iter, training_rmse 
    pull_workflow_fit() %>% #  http://www.rebeccabarter.com/blog/2020-03-25_machine_learning/
    vip(geom = 'point')
```

# 파일 제출 {.tabset .tabset-fade}
```{r}
subfile <- read_csv(file.path(file_path, "sampleSubmission.csv"))
subfile$count <- pred_xgb$.pred

write.csv(subfile, row.names = FALSE,
          file.path(file_path, "xgb_Submission_imp1.csv")) 
```


